[{'patterns': [[{'ORTH': 'uramme'}]], 'attrs': {'POS': 'VERB', 'TAG': 'VERB', 'MORPH': ''}}, {'patterns': [[{'ORTH': 'urtamme'}]], 'attrs': {'POS': 'VERB', 'TAG': 'VERB', 'MORPH': ''}}, {'patterns': [[{'ORTH': 'lurammi'}]], 'attrs': {'POS': 'VERB', 'TAG': 'VERB', 'MORPH': ''}}, {'patterns': [[{'ORTH': 'urammeu'}]], 'attrs': {'POS': 'VERB', 'TAG': 'VERB', 'MORPH': ''}}, {'patterns': [[{'ORTH': 'irtumu'}]], 'attrs': {'POS': 'VERB', 'TAG': 'VERB', 'MORPH': ''}}, {'patterns': [[{'ORTH': 'rammea'}]], 'attrs': {'POS': 'VERB', 'TAG': 'VERB', 'MORPH': ''}}, {'patterns': [[{'ORTH': 'uramma'}]], 'attrs': {'POS': 'VERB', 'TAG': 'VERB', 'MORPH': ''}}, {'patterns': [[{'ORTH': 'urammûnāši'}]], 'attrs': {'POS': 'VERB', 'TAG': 'VERB', 'MORPH': ''}}, {'patterns': [[{'ORTH': 'lurammeu'}]], 'attrs': {'POS': 'VERB', 'TAG': 'VERB', 'MORPH': ''}}, {'patterns': [[{'ORTH': 'lurammišunu'}]], 'attrs': {'POS': 'VERB', 'TAG': 'VERB', 'MORPH': ''}}, {'patterns': [[{'ORTH': 'ētiqūni'}]], 'attrs': {'POS': 'VERB', 'TAG': 'VERB', 'MORPH': ''}}, {'patterns': [[{'ORTH': 'etāqi'}]], 'attrs': {'POS': 'VERB', 'TAG': 'VERB', 'MORPH': ''}}, {'patterns': [[{'ORTH': 'ētiq'}]], 'attrs': {'POS': 'VERB', 'TAG': 'VERB', 'MORPH': ''}}, {'patterns': [[{'ORTH': 'ussanettaqāni'}]], 'attrs': {'POS': 'VERB', 'TAG': 'VERB', 'MORPH': ''}}, {'patterns': [[{'ORTH': 'ettiqu'}]], 'attrs': {'POS': 'VERB', 'TAG': 'VERB', 'MORPH': ''}}, {'patterns': [[{'ORTH': 'ettiq'}]], 'attrs': {'POS': 'VERB', 'TAG': 'VERB', 'MORPH': ''}}, {'patterns': [[{'ORTH': 'etqa'}]], 'attrs': {'POS': 'VERB', 'TAG': 'VERB', 'MORPH': ''}}, {'patterns': [[{'ORTH': 'ētetiq'}]], 'attrs': {'POS': 'VERB', 'TAG': 'VERB', 'MORPH': ''}}, {'patterns': [[{'ORTH': 'etiq'}]], 'attrs': {'POS': 'VERB', 'TAG': 'VERB', 'MORPH': ''}}, {'patterns': [[{'ORTH': 'tettīqi'}]], 'attrs': {'POS': 'VERB', 'TAG': 'VERB', 'MORPH': ''}}, {'patterns': [[{'ORTH': 'ušettaqūni'}]], 'attrs': {'POS': 'VERB', 'TAG': 'VERB', 'MORPH': ''}}, {'patterns': [[{'ORTH': 'lušētīqi'}]], 'attrs': {'POS': 'VERB', 'TAG': 'VERB', 'MORPH': ''}}, {'patterns': [[{'ORTH': 'nušettāqa'}]], 'attrs': {'POS': 'VERB', 'TAG': 'VERB', 'MORPH': ''}}, {'patterns': [[{'ORTH': 'ittalkūni'}]], 'attrs': {'POS': 'VERB', 'TAG': 'VERB', 'MORPH': ''}}, {'patterns': [[{'ORTH': 'alka'}]], 'attrs': {'POS': 'VERB', 'TAG': 'VERB', 'MORPH': ''}}, {'patterns': [[{'ORTH': 'illak'}]], 'attrs': {'POS': 'VERB', 'TAG': 'VERB', 'MORPH': ''}}, {'patterns': [[{'ORTH': 'ittalka'}]], 'attrs': {'POS': 'VERB', 'TAG': 'VERB', 'MORPH': ''}}, {'patterns': [[{'ORTH': 'likalka'}]], 'attrs': {'POS': 'VERB', 'TAG': 'VERB', 'MORPH': ''}}, {'patterns': [[{'ORTH': 'alkāni'}]], 'attrs': {'POS': 'VERB', 'TAG': 'VERB', 'MORPH': ''}}, {'patterns': [[{'ORTH': 'tattalka'}]], 'attrs': {'POS': 'VERB', 'TAG': 'VERB', 'MORPH': ''}}, {'patterns': [[{'ORTH': 'ittalak'}]], 'attrs': {'POS': 'VERB', 'TAG': 'VERB', 'MORPH': ''}}, {'patterns': [[{'ORTH': 'ittatlak'}]], 'attrs': {'POS': 'VERB', 'TAG': 'VERB', 'MORPH': ''}}, {'patterns': [[{'ORTH': 'illaka'}]], 'attrs': {'POS': 'VERB', 'TAG': 'VERB', 'MORPH': ''}}, {'patterns': [[{'ORTH': 'illakanni'}]], 'attrs': {'POS': 'VERB', 'TAG': 'VERB', 'MORPH': ''}}, {'patterns': [[{'ORTH': 'illika'}]], 'attrs': {'POS': 'VERB', 'TAG': 'VERB', 'MORPH': ''}}, {'patterns': [[{'ORTH': 'lillika'}]], 'attrs': {'POS': 'VERB', 'TAG': 'VERB', 'MORPH': ''}}, {'patterns': [[{'ORTH': 'illikūni'}]], 'attrs': {'POS': 'VERB', 'TAG': 'VERB', 'MORPH': ''}}, {'patterns': [[{'ORTH': 'tallakūni'}]], 'attrs': {'POS': 'VERB', 'TAG': 'VERB', 'MORPH': ''}}, {'patterns': [[{'ORTH': 'illakūni'}]], 'attrs': {'POS': 'VERB', 'TAG': 'VERB', 'MORPH': ''}}, {'patterns': [[{'ORTH': 'illuku'}]], 'attrs': {'POS': 'VERB', 'TAG': 'VERB', 'MORPH': ''}}, {'patterns': [[{'ORTH': 'tallakāni'}]], 'attrs': {'POS': 'VERB', 'TAG': 'VERB', 'MORPH': ''}}, {'patterns': [[{'ORTH': 'alik'}]], 'attrs': {'POS': 'VERB', 'TAG': 'VERB', 'MORPH': ''}}, {'patterns': [[{'ORTH': 'allaka'}]], 'attrs': {'POS': 'VERB', 'TAG': 'VERB', 'MORPH': ''}}, {'patterns': [[{'ORTH': 'allik'}]], 'attrs': {'POS': 'VERB', 'TAG': 'VERB', 'MORPH': ''}}, {'patterns': [[{'ORTH': 'illāka'}]], 'attrs': {'POS': 'VERB', 'TAG': 'VERB', 'MORPH': ''}}, {'patterns': [[{'ORTH': 'lillikūnu'}]], 'attrs': {'POS': 'VERB', 'TAG': 'VERB', 'MORPH': ''}}, {'patterns': [[{'ORTH': 'tallak'}]], 'attrs': {'POS': 'VERB', 'TAG': 'VERB', 'MORPH': ''}}, {'patterns': [[{'ORTH': 'ittalku'}]], 'attrs': {'POS': 'VERB', 'TAG': 'VERB', 'MORPH': ''}}, {'patterns': [[{'ORTH': 'allikanni'}]], 'attrs': {'POS': 'VERB', 'TAG': 'VERB', 'MORPH': ''}}, {'patterns': [[{'ORTH': 'nittalak'}]], 'attrs': {'POS': 'VERB', 'TAG': 'VERB', 'MORPH': ''}}, {'patterns': [[{'ORTH': 'lillik'}]], 'attrs': {'POS': 'VERB', 'TAG': 'VERB', 'MORPH': ''}}, {'patterns': [[{'ORTH': 'tallika'}]], 'attrs': {'POS': 'VERB', 'TAG': 'VERB', 'MORPH': ''}}, {'patterns': [[{'ORTH': 'tallik'}]], 'attrs': {'POS': 'VERB', 'TAG': 'VERB', 'MORPH': ''}}, {'patterns': [[{'ORTH': 'lillikūni'}]], 'attrs': {'POS': 'VERB', 'TAG': 'VERB', 'MORPH': ''}}, {'patterns': [[{'ORTH': 'nillikūni'}]], 'attrs': {'POS': 'VERB', 'TAG': 'VERB', 'MORPH': ''}}, {'patterns': [[{'ORTH': 'illikūninni'}]], 'attrs': {'POS': 'VERB', 'TAG': 'VERB', 'MORPH': ''}}, {'patterns': [[{'ORTH': 'tallaka'}]], 'attrs': {'POS': 'VERB', 'TAG': 'VERB', 'MORPH': ''}}, {'patterns': [[{'ORTH': 'nillikanni'}]], 'attrs': {'POS': 'VERB', 'TAG': 'VERB', 'MORPH': ''}}, {'patterns': [[{'ORTH': 'nillāka'}]], 'attrs': {'POS': 'VERB', 'TAG': 'VERB', 'MORPH': ''}}, {'patterns': [[{'ORTH': 'lillīki'}]], 'attrs': {'POS': 'VERB', 'TAG': 'VERB', 'MORPH': ''}}, {'patterns': [[{'ORTH': 'allāka'}]], 'attrs': {'POS': 'VERB', 'TAG': 'VERB', 'MORPH': ''}}, {'patterns': [[{'ORTH': 'allakūni'}]], 'attrs': {'POS': 'VERB', 'TAG': 'VERB', 'MORPH': ''}}, {'patterns': [[{'ORTH': 'illikanni'}]], 'attrs': {'POS': 'VERB', 'TAG': 'VERB', 'MORPH': ''}}, {'patterns': [[{'ORTH': 'illiku'}]], 'attrs': {'POS': 'VERB', 'TAG': 'VERB', 'MORPH': ''}}, {'patterns': [[{'ORTH': 'attalāka'}]], 'attrs': {'POS': 'VERB', 'TAG': 'VERB', 'MORPH': ''}}, {'patterns': [[{'ORTH': 'iqṭibûni'}]], 'attrs': {'POS': 'VERB', 'TAG': 'VERB', 'MORPH': ''}}, {'patterns': [[{'ORTH': 'iqṭibi'}]], 'attrs': {'POS': 'VERB', 'TAG': 'VERB', 'MORPH': ''}}, {'patterns': [[{'ORTH': 'iqṭibia'}]], 'attrs': {'POS': 'VERB', 'TAG': 'VERB', 'MORPH': ''}}, {'patterns': [[{'ORTH': 'taqbûni'}]], 'attrs': {'POS': 'VERB', 'TAG': 'VERB', 'MORPH': ''}}, {'patterns': [[{'ORTH': 'liqbi'}]], 'attrs': {'POS': 'VERB', 'TAG': 'VERB', 'MORPH': ''}}, {'patterns': [[{'ORTH': 'iqabbiu'}]], 'attrs': {'POS': 'VERB', 'TAG': 'VERB', 'MORPH': ''}}, {'patterns': [[{'ORTH': 'iqabbûni'}]], 'attrs': {'POS': 'VERB', 'TAG': 'VERB', 'MORPH': ''}}, {'patterns': [[{'ORTH': 'iqṭibiu'}]], 'attrs': {'POS': 'VERB', 'TAG': 'VERB', 'MORPH': ''}}, {'patterns': [[{'ORTH': 'liqibûnikkunu'}]], 'attrs': {'POS': 'VERB', 'TAG': 'VERB', 'MORPH': ''}}, {'patterns': [[{'ORTH': 'aqabbi'}]], 'attrs': {'POS': 'VERB', 'TAG': 'VERB', 'MORPH': ''}}, {'patterns': [[{'ORTH': 'iqbûni'}]], 'attrs': {'POS': 'VERB', 'TAG': 'VERB', 'MORPH': ''}}, {'patterns': [[{'ORTH': 'aqṭibaššu'}]], 'attrs': {'POS': 'VERB', 'TAG': 'VERB', 'MORPH': ''}}, {'patterns': [[{'ORTH': 'iqabbûniššu'}]], 'attrs': {'POS': 'VERB', 'TAG': 'VERB', 'MORPH': ''}}, {'patterns': [[{'ORTH': 'aqbûni'}]], 'attrs': {'POS': 'VERB', 'TAG': 'VERB', 'MORPH': ''}}, {'patterns': [[{'ORTH': 'liqbûnikkunu'}]], 'attrs': {'POS': 'VERB', 'TAG': 'VERB', 'MORPH': ''}}, {'patterns': [[{'ORTH': 'liqibiu'}]], 'attrs': {'POS': 'VERB', 'TAG': 'VERB', 'MORPH': ''}}, {'patterns': [[{'ORTH': 'iqṭibannāši'}]], 'attrs': {'POS': 'VERB', 'TAG': 'VERB', 'MORPH': ''}}, {'patterns': [[{'ORTH': 'liqbiu'}]], 'attrs': {'POS': 'VERB', 'TAG': 'VERB', 'MORPH': ''}}, {'patterns': [[{'ORTH': 'liqbâkka'}]], 'attrs': {'POS': 'VERB', 'TAG': 'VERB', 'MORPH': ''}}, {'patterns': [[{'ORTH': 'aqbâššūni'}]], 'attrs': {'POS': 'VERB', 'TAG': 'VERB', 'MORPH': ''}}, {'patterns': [[{'ORTH': 'iqbânnāšīni'}]], 'attrs': {'POS': 'VERB', 'TAG': 'VERB', 'MORPH': ''}}, {'patterns': [[{'ORTH': 'qibaššu'}]], 'attrs': {'POS': 'VERB', 'TAG': 'VERB', 'MORPH': ''}}, {'patterns': [[{'ORTH': 'liqqibi'}]], 'attrs': {'POS': 'VERB', 'TAG': 'VERB', 'MORPH': ''}}, {'patterns': [[{'ORTH': 'iqṭibûnnāši'}]], 'attrs': {'POS': 'VERB', 'TAG': 'VERB', 'MORPH': ''}}, {'patterns': [[{'ORTH': 'iqṭibâššu'}]], 'attrs': {'POS': 'VERB', 'TAG': 'VERB', 'MORPH': ''}}, {'patterns': [[{'ORTH': 'taqabbi'}]], 'attrs': {'POS': 'VERB', 'TAG': 'VERB', 'MORPH': ''}}, {'patterns': [[{'ORTH': 'taqbaššu'}]], 'attrs': {'POS': 'VERB', 'TAG': 'VERB', 'MORPH': ''}}, {'patterns': [[{'ORTH': 'aqṭibaššunu'}]], 'attrs': {'POS': 'VERB', 'TAG': 'VERB', 'MORPH': ''}}, {'patterns': [[{'ORTH': 'liqibi'}]], 'attrs': {'POS': 'VERB', 'TAG': 'VERB', 'MORPH': ''}}, {'patterns': [[{'ORTH': 'aqṭibî'}]], 'attrs': {'POS': 'VERB', 'TAG': 'VERB', 'MORPH': ''}}, {'patterns': [[{'ORTH': 'aqbi'}]], 'attrs': {'POS': 'VERB', 'TAG': 'VERB', 'MORPH': ''}}, {'patterns': [[{'ORTH': 'kaʾʾin'}]], 'attrs': {'POS': 'VERB', 'TAG': 'VERB', 'MORPH': ''}}, {'patterns': [[{'ORTH': 'nuktīni'}]], 'attrs': {'POS': 'VERB', 'TAG': 'VERB', 'MORPH': ''}}, {'patterns': [[{'ORTH': 'lukīnūni'}]], 'attrs': {'POS': 'VERB', 'TAG': 'VERB', 'MORPH': ''}}, {'patterns': [[{'ORTH': 'uktuʾʾīni'}]], 'attrs': {'POS': 'VERB', 'TAG': 'VERB', 'MORPH': ''}}, {'patterns': [[{'ORTH': 'ukâna'}]], 'attrs': {'POS': 'VERB', 'TAG': 'VERB', 'MORPH': ''}}, {'patterns': [[{'ORTH': 'ētarba'}]], 'attrs': {'POS': 'VERB', 'TAG': 'VERB', 'MORPH': ''}}, {'patterns': [[{'ORTH': 'ētarab'}]], 'attrs': {'POS': 'VERB', 'TAG': 'VERB', 'MORPH': ''}}, {'patterns': [[{'ORTH': 'ētarbūni'}]], 'attrs': {'POS': 'VERB', 'TAG': 'VERB', 'MORPH': ''}}, {'patterns': [[{'ORTH': 'errab'}]], 'attrs': {'POS': 'VERB', 'TAG': 'VERB', 'MORPH': ''}}, {'patterns': [[{'ORTH': 'uššēribšunu'}]], 'attrs': {'POS': 'VERB', 'TAG': 'VERB', 'MORPH': ''}}, {'patterns': [[{'ORTH': 'ēruba'}]], 'attrs': {'POS': 'VERB', 'TAG': 'VERB', 'MORPH': ''}}, {'patterns': [[{'ORTH': 'lērubu'}]], 'attrs': {'POS': 'VERB', 'TAG': 'VERB', 'MORPH': ''}}, {'patterns': [[{'ORTH': 'erba'}]], 'attrs': {'POS': 'VERB', 'TAG': 'VERB', 'MORPH': ''}}, {'patterns': [[{'ORTH': 'ētarabu'}]], 'attrs': {'POS': 'VERB', 'TAG': 'VERB', 'MORPH': ''}}, {'patterns': [[{'ORTH': 'ētarāba'}]], 'attrs': {'POS': 'VERB', 'TAG': 'VERB', 'MORPH': ''}}, {'patterns': [[{'ORTH': 'errubu'}]], 'attrs': {'POS': 'VERB', 'TAG': 'VERB', 'MORPH': ''}}, {'patterns': [[{'ORTH': 'ētarbu'}]], 'attrs': {'POS': 'VERB', 'TAG': 'VERB', 'MORPH': ''}}, {'patterns': [[{'ORTH': 'ērub'}]], 'attrs': {'POS': 'VERB', 'TAG': 'VERB', 'MORPH': ''}}, {'patterns': [[{'ORTH': 'errabūninni'}]], 'attrs': {'POS': 'VERB', 'TAG': 'VERB', 'MORPH': ''}}, {'patterns': [[{'ORTH': 'ušēribūni'}]], 'attrs': {'POS': 'VERB', 'TAG': 'VERB', 'MORPH': ''}}, {'patterns': [[{'ORTH': 'ūda'}]], 'attrs': {'POS': 'VERB', 'TAG': 'VERB', 'MORPH': ''}}, {'patterns': [[{'ORTH': 'ūdi'}]], 'attrs': {'POS': 'VERB', 'TAG': 'VERB', 'MORPH': ''}}, {'patterns': [[{'ORTH': 'tūda'}]], 'attrs': {'POS': 'VERB', 'TAG': 'VERB', 'MORPH': ''}}, {'patterns': [[{'ORTH': 'ūdûni'}]], 'attrs': {'POS': 'VERB', 'TAG': 'VERB', 'MORPH': ''}}, {'patterns': [[{'ORTH': 'lūda'}]], 'attrs': {'POS': 'VERB', 'TAG': 'VERB', 'MORPH': ''}}, {'patterns': [[{'ORTH': 'ūdû'}]], 'attrs': {'POS': 'VERB', 'TAG': 'VERB', 'MORPH': ''}}, {'patterns': [[{'ORTH': 'intiʾīdi'}]], 'attrs': {'POS': 'VERB', 'TAG': 'VERB', 'MORPH': ''}}, {'patterns': [[{'ORTH': 'aptaras'}]], 'attrs': {'POS': 'VERB', 'TAG': 'VERB', 'MORPH': ''}}, {'patterns': [[{'ORTH': 'laprus'}]], 'attrs': {'POS': 'VERB', 'TAG': 'VERB', 'MORPH': ''}}, {'patterns': [[{'ORTH': 'liprus'}]], 'attrs': {'POS': 'VERB', 'TAG': 'VERB', 'MORPH': ''}}, {'patterns': [[{'ORTH': 'parris'}]], 'attrs': {'POS': 'VERB', 'TAG': 'VERB', 'MORPH': ''}}, {'patterns': [[{'ORTH': 'eppaš'}]], 'attrs': {'POS': 'VERB', 'TAG': 'VERB', 'MORPH': ''}}, {'patterns': [[{'ORTH': 'ētapaš'}]], 'attrs': {'POS': 'VERB', 'TAG': 'VERB', 'MORPH': ''}}, {'patterns': [[{'ORTH': 'nētapaš'}]], 'attrs': {'POS': 'VERB', 'TAG': 'VERB', 'MORPH': ''}}, {'patterns': [[{'ORTH': 'ippašūni'}]], 'attrs': {'POS': 'VERB', 'TAG': 'VERB', 'MORPH': ''}}, {'patterns': [[{'ORTH': 'epuš'}]], 'attrs': {'POS': 'VERB', 'TAG': 'VERB', 'MORPH': ''}}, {'patterns': [[{'ORTH': 'lēpuš'}]], 'attrs': {'POS': 'VERB', 'TAG': 'VERB', 'MORPH': ''}}, {'patterns': [[{'ORTH': 'neppaš'}]], 'attrs': {'POS': 'VERB', 'TAG': 'VERB', 'MORPH': ''}}, {'patterns': [[{'ORTH': 'eppuššu'}]], 'attrs': {'POS': 'VERB', 'TAG': 'VERB', 'MORPH': ''}}, {'patterns': [[{'ORTH': 'itteppaš'}]], 'attrs': {'POS': 'VERB', 'TAG': 'VERB', 'MORPH': ''}}, {'patterns': [[{'ORTH': 'eppašūni'}]], 'attrs': {'POS': 'VERB', 'TAG': 'VERB', 'MORPH': ''}}, {'patterns': [[{'ORTH': 'nēpaš'}]], 'attrs': {'POS': 'VERB', 'TAG': 'VERB', 'MORPH': ''}}, {'patterns': [[{'ORTH': 'tuppaš'}]], 'attrs': {'POS': 'VERB', 'TAG': 'VERB', 'MORPH': ''}}, {'patterns': [[{'ORTH': 'tuppiš'}]], 'attrs': {'POS': 'VERB', 'TAG': 'VERB', 'MORPH': ''}}, {'patterns': [[{'ORTH': 'uppušu'}]], 'attrs': {'POS': 'VERB', 'TAG': 'VERB', 'MORPH': ''}}, {'patterns': [[{'ORTH': 'eppāša'}]], 'attrs': {'POS': 'VERB', 'TAG': 'VERB', 'MORPH': ''}}, {'patterns': [[{'ORTH': 'ēpušūni'}]], 'attrs': {'POS': 'VERB', 'TAG': 'VERB', 'MORPH': ''}}, {'patterns': [[{'ORTH': 'ētapšu'}]], 'attrs': {'POS': 'VERB', 'TAG': 'VERB', 'MORPH': ''}}, {'patterns': [[{'ORTH': 'ēpušu'}]], 'attrs': {'POS': 'VERB', 'TAG': 'VERB', 'MORPH': ''}}, {'patterns': [[{'ORTH': 'ēpašūni'}]], 'attrs': {'POS': 'VERB', 'TAG': 'VERB', 'MORPH': ''}}, {'patterns': [[{'ORTH': 'luppiš'}]], 'attrs': {'POS': 'VERB', 'TAG': 'VERB', 'MORPH': ''}}, {'patterns': [[{'ORTH': 'ēpūšu'}]], 'attrs': {'POS': 'VERB', 'TAG': 'VERB', 'MORPH': ''}}, {'patterns': [[{'ORTH': 'tētapša'}]], 'attrs': {'POS': 'VERB', 'TAG': 'VERB', 'MORPH': ''}}, {'patterns': [[{'ORTH': 'epāši'}]], 'attrs': {'POS': 'VERB', 'TAG': 'VERB', 'MORPH': ''}}, {'patterns': [[{'ORTH': 'issapra'}]], 'attrs': {'POS': 'VERB', 'TAG': 'VERB', 'MORPH': ''}}, {'patterns': [[{'ORTH': 'ašapparakka'}]], 'attrs': {'POS': 'VERB', 'TAG': 'VERB', 'MORPH': ''}}, {'patterns': [[{'ORTH': 'assapar'}]], 'attrs': {'POS': 'VERB', 'TAG': 'VERB', 'MORPH': ''}}, {'patterns': [[{'ORTH': 'ašappar'}]], 'attrs': {'POS': 'VERB', 'TAG': 'VERB', 'MORPH': ''}}, {'patterns': [[{'ORTH': 'issapar'}]], 'attrs': {'POS': 'VERB', 'TAG': 'VERB', 'MORPH': ''}}, {'patterns': [[{'ORTH': 'šupur'}]], 'attrs': {'POS': 'VERB', 'TAG': 'VERB', 'MORPH': ''}}, {'patterns': [[{'ORTH': 'ašpurūni'}]], 'attrs': {'POS': 'VERB', 'TAG': 'VERB', 'MORPH': ''}}, {'patterns': [[{'ORTH': 'išpurra'}]], 'attrs': {'POS': 'VERB', 'TAG': 'VERB', 'MORPH': ''}}, {'patterns': [[{'ORTH': 'šuprāni'}]], 'attrs': {'POS': 'VERB', 'TAG': 'VERB', 'MORPH': ''}}, {'patterns': [[{'ORTH': 'tašpuranni'}]], 'attrs': {'POS': 'VERB', 'TAG': 'VERB', 'MORPH': ''}}, {'patterns': [[{'ORTH': 'tašapparanni'}]], 'attrs': {'POS': 'VERB', 'TAG': 'VERB', 'MORPH': ''}}, {'patterns': [[{'ORTH': 'nišappar'}]], 'attrs': {'POS': 'VERB', 'TAG': 'VERB', 'MORPH': ''}}, {'patterns': [[{'ORTH': 'išapparūni'}]], 'attrs': {'POS': 'VERB', 'TAG': 'VERB', 'MORPH': ''}}, {'patterns': [[{'ORTH': 'lišparūni'}]], 'attrs': {'POS': 'VERB', 'TAG': 'VERB', 'MORPH': ''}}, {'patterns': [[{'ORTH': 'lišpur'}]], 'attrs': {'POS': 'VERB', 'TAG': 'VERB', 'MORPH': ''}}, {'patterns': [[{'ORTH': 'išappāra'}]], 'attrs': {'POS': 'VERB', 'TAG': 'VERB', 'MORPH': ''}}, {'patterns': [[{'ORTH': 'išpurūni'}]], 'attrs': {'POS': 'VERB', 'TAG': 'VERB', 'MORPH': ''}}, {'patterns': [[{'ORTH': 'ašpura'}]], 'attrs': {'POS': 'VERB', 'TAG': 'VERB', 'MORPH': ''}}, {'patterns': [[{'ORTH': 'nišapparka'}]], 'attrs': {'POS': 'VERB', 'TAG': 'VERB', 'MORPH': ''}}, {'patterns': [[{'ORTH': 'issaparūni'}]], 'attrs': {'POS': 'VERB', 'TAG': 'VERB', 'MORPH': ''}}, {'patterns': [[{'ORTH': 'šupra'}]], 'attrs': {'POS': 'VERB', 'TAG': 'VERB', 'MORPH': ''}}, {'patterns': [[{'ORTH': 'assaparšunu'}]], 'attrs': {'POS': 'VERB', 'TAG': 'VERB', 'MORPH': ''}}, {'patterns': [[{'ORTH': 'išpurnīni'}]], 'attrs': {'POS': 'VERB', 'TAG': 'VERB', 'MORPH': ''}}, {'patterns': [[{'ORTH': 'šupraššu'}]], 'attrs': {'POS': 'VERB', 'TAG': 'VERB', 'MORPH': ''}}, {'patterns': [[{'ORTH': 'assappar'}]], 'attrs': {'POS': 'VERB', 'TAG': 'VERB', 'MORPH': ''}}, {'patterns': [[{'ORTH': 'tašappara'}]], 'attrs': {'POS': 'VERB', 'TAG': 'VERB', 'MORPH': ''}}, {'patterns': [[{'ORTH': 'issaprunikkâ'}]], 'attrs': {'POS': 'VERB', 'TAG': 'VERB', 'MORPH': ''}}, {'patterns': [[{'ORTH': 'ašapparaššunu'}]], 'attrs': {'POS': 'VERB', 'TAG': 'VERB', 'MORPH': ''}}, {'patterns': [[{'ORTH': 'tašpurūni'}]], 'attrs': {'POS': 'VERB', 'TAG': 'VERB', 'MORPH': ''}}, {'patterns': [[{'ORTH': 'ašpurakkanni'}]], 'attrs': {'POS': 'VERB', 'TAG': 'VERB', 'MORPH': ''}}, {'patterns': [[{'ORTH': 'iraṣṣipu'}]], 'attrs': {'POS': 'VERB', 'TAG': 'VERB', 'MORPH': ''}}, {'patterns': [[{'ORTH': 'lirṣipu'}]], 'attrs': {'POS': 'VERB', 'TAG': 'VERB', 'MORPH': ''}}, {'patterns': [[{'ORTH': 'irṣipūni'}]], 'attrs': {'POS': 'VERB', 'TAG': 'VERB', 'MORPH': ''}}, {'patterns': [[{'ORTH': 'iraṣṣip'}]], 'attrs': {'POS': 'VERB', 'TAG': 'VERB', 'MORPH': ''}}, {'patterns': [[{'ORTH': 'riṣip'}]], 'attrs': {'POS': 'VERB', 'TAG': 'VERB', 'MORPH': ''}}, {'patterns': [[{'ORTH': 'ṣabta'}]], 'attrs': {'POS': 'VERB', 'TAG': 'VERB', 'MORPH': ''}}, {'patterns': [[{'ORTH': 'ṣabbita'}]], 'attrs': {'POS': 'VERB', 'TAG': 'VERB', 'MORPH': ''}}, {'patterns': [[{'ORTH': 'iṣbatūni'}]], 'attrs': {'POS': 'VERB', 'TAG': 'VERB', 'MORPH': ''}}, {'patterns': [[{'ORTH': 'aṣṣabat'}]], 'attrs': {'POS': 'VERB', 'TAG': 'VERB', 'MORPH': ''}}, {'patterns': [[{'ORTH': 'ṣabat'}]], 'attrs': {'POS': 'VERB', 'TAG': 'VERB', 'MORPH': ''}}, {'patterns': [[{'ORTH': 'ussaṣbitsunu'}]], 'attrs': {'POS': 'VERB', 'TAG': 'VERB', 'MORPH': ''}}, {'patterns': [[{'ORTH': 'ussaṣbit'}]], 'attrs': {'POS': 'VERB', 'TAG': 'VERB', 'MORPH': ''}}, {'patterns': [[{'ORTH': 'uṣṣabbit'}]], 'attrs': {'POS': 'VERB', 'TAG': 'VERB', 'MORPH': ''}}, {'patterns': [[{'ORTH': 'aṣabbat'}]], 'attrs': {'POS': 'VERB', 'TAG': 'VERB', 'MORPH': ''}}, {'patterns': [[{'ORTH': 'uṣṣabbitūni'}]], 'attrs': {'POS': 'VERB', 'TAG': 'VERB', 'MORPH': ''}}, {'patterns': [[{'ORTH': 'iṣbatka'}]], 'attrs': {'POS': 'VERB', 'TAG': 'VERB', 'MORPH': ''}}, {'patterns': [[{'ORTH': 'liṣbatūšunu'}]], 'attrs': {'POS': 'VERB', 'TAG': 'VERB', 'MORPH': ''}}, {'patterns': [[{'ORTH': 'laṣbat'}]], 'attrs': {'POS': 'VERB', 'TAG': 'VERB', 'MORPH': ''}}, {'patterns': [[{'ORTH': 'liṣbutu'}]], 'attrs': {'POS': 'VERB', 'TAG': 'VERB', 'MORPH': ''}}, {'patterns': [[{'ORTH': 'iṣṣabtu'}]], 'attrs': {'POS': 'VERB', 'TAG': 'VERB', 'MORPH': ''}}, {'patterns': [[{'ORTH': 'issabatsu'}]], 'attrs': {'POS': 'VERB', 'TAG': 'VERB', 'MORPH': ''}}, {'patterns': [[{'ORTH': 'lušaṣabīti'}]], 'attrs': {'POS': 'VERB', 'TAG': 'VERB', 'MORPH': ''}}, {'patterns': [[{'ORTH': 'ṣabāt'}]], 'attrs': {'POS': 'VERB', 'TAG': 'VERB', 'MORPH': ''}}, {'patterns': [[{'ORTH': 'uṣṣabbituššunu'}]], 'attrs': {'POS': 'VERB', 'TAG': 'VERB', 'MORPH': ''}}, {'patterns': [[{'ORTH': 'uṣabbat'}]], 'attrs': {'POS': 'VERB', 'TAG': 'VERB', 'MORPH': ''}}, {'patterns': [[{'ORTH': 'aṣṣabassu'}]], 'attrs': {'POS': 'VERB', 'TAG': 'VERB', 'MORPH': ''}}, {'patterns': [[{'ORTH': 'tušaṣbat'}]], 'attrs': {'POS': 'VERB', 'TAG': 'VERB', 'MORPH': ''}}, {'patterns': [[{'ORTH': 'ussaṣabit'}]], 'attrs': {'POS': 'VERB', 'TAG': 'VERB', 'MORPH': ''}}, {'patterns': [[{'ORTH': 'ussaṣabitma'}]], 'attrs': {'POS': 'VERB', 'TAG': 'VERB', 'MORPH': ''}}, {'patterns': [[{'ORTH': 'iṣṣabtuniššu'}]], 'attrs': {'POS': 'VERB', 'TAG': 'VERB', 'MORPH': ''}}, {'patterns': [[{'ORTH': 'iṣṣa'}]], 'attrs': {'POS': 'VERB', 'TAG': 'VERB', 'MORPH': ''}}, {'patterns': [[{'ORTH': 'iššia'}]], 'attrs': {'POS': 'VERB', 'TAG': 'VERB', 'MORPH': ''}}, {'patterns': [[{'ORTH': 'ittiši'}]], 'attrs': {'POS': 'VERB', 'TAG': 'VERB', 'MORPH': ''}}, {'patterns': [[{'ORTH': 'ittišiššu'}]], 'attrs': {'POS': 'VERB', 'TAG': 'VERB', 'MORPH': ''}}, {'patterns': [[{'ORTH': 'ninaššia'}]], 'attrs': {'POS': 'VERB', 'TAG': 'VERB', 'MORPH': ''}}, {'patterns': [[{'ORTH': 'ittaṣṣūni'}]], 'attrs': {'POS': 'VERB', 'TAG': 'VERB', 'MORPH': ''}}, {'patterns': [[{'ORTH': 'ašši'}]], 'attrs': {'POS': 'VERB', 'TAG': 'VERB', 'MORPH': ''}}, {'patterns': [[{'ORTH': 'tanašši'}]], 'attrs': {'POS': 'VERB', 'TAG': 'VERB', 'MORPH': ''}}, {'patterns': [[{'ORTH': 'našû'}]], 'attrs': {'POS': 'VERB', 'TAG': 'VERB', 'MORPH': ''}}, {'patterns': [[{'ORTH': 'inašši'}]], 'attrs': {'POS': 'VERB', 'TAG': 'VERB', 'MORPH': ''}}, {'patterns': [[{'ORTH': 'iššûni'}]], 'attrs': {'POS': 'VERB', 'TAG': 'VERB', 'MORPH': ''}}, {'patterns': [[{'ORTH': 'liššiu'}]], 'attrs': {'POS': 'VERB', 'TAG': 'VERB', 'MORPH': ''}}, {'patterns': [[{'ORTH': 'inaššiu'}]], 'attrs': {'POS': 'VERB', 'TAG': 'VERB', 'MORPH': ''}}, {'patterns': [[{'ORTH': 'tašši'}]], 'attrs': {'POS': 'VERB', 'TAG': 'VERB', 'MORPH': ''}}, {'patterns': [[{'ORTH': 'tattiši'}]], 'attrs': {'POS': 'VERB', 'TAG': 'VERB', 'MORPH': ''}}, {'patterns': [[{'ORTH': 'anašši'}]], 'attrs': {'POS': 'VERB', 'TAG': 'VERB', 'MORPH': ''}}, {'patterns': [[{'ORTH': 'aharraṣṣa'}]], 'attrs': {'POS': 'VERB', 'TAG': 'VERB', 'MORPH': ''}}, {'patterns': [[{'ORTH': 'haraṣṣi'}]], 'attrs': {'POS': 'VERB', 'TAG': 'VERB', 'MORPH': ''}}, {'patterns': [[{'ORTH': 'lihruṣu'}]], 'attrs': {'POS': 'VERB', 'TAG': 'VERB', 'MORPH': ''}}, {'patterns': [[{'ORTH': 'niharraṣa'}]], 'attrs': {'POS': 'VERB', 'TAG': 'VERB', 'MORPH': ''}}, {'patterns': [[{'ORTH': 'nihtarṣa'}]], 'attrs': {'POS': 'VERB', 'TAG': 'VERB', 'MORPH': ''}}, {'patterns': [[{'ORTH': 'hurṣu'}]], 'attrs': {'POS': 'VERB', 'TAG': 'VERB', 'MORPH': ''}}, {'patterns': [[{'ORTH': 'assēme'}]], 'attrs': {'POS': 'VERB', 'TAG': 'VERB', 'MORPH': ''}}, {'patterns': [[{'ORTH': 'ašamme'}]], 'attrs': {'POS': 'VERB', 'TAG': 'VERB', 'MORPH': ''}}, {'patterns': [[{'ORTH': 'išammûni'}]], 'attrs': {'POS': 'VERB', 'TAG': 'VERB', 'MORPH': ''}}, {'patterns': [[{'ORTH': 'isseme'}]], 'attrs': {'POS': 'VERB', 'TAG': 'VERB', 'MORPH': ''}}, {'patterns': [[{'ORTH': 'išamme'}]], 'attrs': {'POS': 'VERB', 'TAG': 'VERB', 'MORPH': ''}}, {'patterns': [[{'ORTH': 'tašme'}]], 'attrs': {'POS': 'VERB', 'TAG': 'VERB', 'MORPH': ''}}, {'patterns': [[{'ORTH': 'išmûni'}]], 'attrs': {'POS': 'VERB', 'TAG': 'VERB', 'MORPH': ''}}, {'patterns': [[{'ORTH': 'tašammâniššu'}]], 'attrs': {'POS': 'VERB', 'TAG': 'VERB', 'MORPH': ''}}, {'patterns': [[{'ORTH': 'šimi'}]], 'attrs': {'POS': 'VERB', 'TAG': 'VERB', 'MORPH': ''}}, {'patterns': [[{'ORTH': 'ušašmû'}]], 'attrs': {'POS': 'VERB', 'TAG': 'VERB', 'MORPH': ''}}, {'patterns': [[{'ORTH': 'iššamme'}]], 'attrs': {'POS': 'VERB', 'TAG': 'VERB', 'MORPH': ''}}, {'patterns': [[{'ORTH': 'ašmûni'}]], 'attrs': {'POS': 'VERB', 'TAG': 'VERB', 'MORPH': ''}}, {'patterns': [[{'ORTH': 'tašmûni'}]], 'attrs': {'POS': 'VERB', 'TAG': 'VERB', 'MORPH': ''}}, {'patterns': [[{'ORTH': 'išammi'}]], 'attrs': {'POS': 'VERB', 'TAG': 'VERB', 'MORPH': ''}}, {'patterns': [[{'ORTH': 'lušēbilūni'}]], 'attrs': {'POS': 'VERB', 'TAG': 'VERB', 'MORPH': ''}}, {'patterns': [[{'ORTH': 'ūbilušūni'}]], 'attrs': {'POS': 'VERB', 'TAG': 'VERB', 'MORPH': ''}}, {'patterns': [[{'ORTH': 'šēbilanni'}]], 'attrs': {'POS': 'VERB', 'TAG': 'VERB', 'MORPH': ''}}, {'patterns': [[{'ORTH': 'ubbal'}]], 'attrs': {'POS': 'VERB', 'TAG': 'VERB', 'MORPH': ''}}, {'patterns': [[{'ORTH': 'ubāli'}]], 'attrs': {'POS': 'VERB', 'TAG': 'VERB', 'MORPH': ''}}, {'patterns': [[{'ORTH': 'tušēbilanni'}]], 'attrs': {'POS': 'VERB', 'TAG': 'VERB', 'MORPH': ''}}, {'patterns': [[{'ORTH': 'ittūbila'}]], 'attrs': {'POS': 'VERB', 'TAG': 'VERB', 'MORPH': ''}}, {'patterns': [[{'ORTH': 'tūbil'}]], 'attrs': {'POS': 'VERB', 'TAG': 'VERB', 'MORPH': ''}}, {'patterns': [[{'ORTH': 'ussēbilaššunu'}]], 'attrs': {'POS': 'VERB', 'TAG': 'VERB', 'MORPH': ''}}, {'patterns': [[{'ORTH': 'lušēbila'}]], 'attrs': {'POS': 'VERB', 'TAG': 'VERB', 'MORPH': ''}}, {'patterns': [[{'ORTH': 'bīlāni'}]], 'attrs': {'POS': 'VERB', 'TAG': 'VERB', 'MORPH': ''}}, {'patterns': [[{'ORTH': 'ušēbilūni'}]], 'attrs': {'POS': 'VERB', 'TAG': 'VERB', 'MORPH': ''}}, {'patterns': [[{'ORTH': 'ušēbilanni'}]], 'attrs': {'POS': 'VERB', 'TAG': 'VERB', 'MORPH': ''}}, {'patterns': [[{'ORTH': 'lušēbilaššû'}]], 'attrs': {'POS': 'VERB', 'TAG': 'VERB', 'MORPH': ''}}, {'patterns': [[{'ORTH': 'ussēbilakka'}]], 'attrs': {'POS': 'VERB', 'TAG': 'VERB', 'MORPH': ''}}, {'patterns': [[{'ORTH': 'ubbalaššunu'}]], 'attrs': {'POS': 'VERB', 'TAG': 'VERB', 'MORPH': ''}}, {'patterns': [[{'ORTH': 'ubbalūninni'}]], 'attrs': {'POS': 'VERB', 'TAG': 'VERB', 'MORPH': ''}}, {'patterns': [[{'ORTH': 'lūbila'}]], 'attrs': {'POS': 'VERB', 'TAG': 'VERB', 'MORPH': ''}}, {'patterns': [[{'ORTH': 'bīlānu'}]], 'attrs': {'POS': 'VERB', 'TAG': 'VERB', 'MORPH': ''}}, {'patterns': [[{'ORTH': 'uss̄ebila'}]], 'attrs': {'POS': 'VERB', 'TAG': 'VERB', 'MORPH': ''}}, {'patterns': [[{'ORTH': 'lūbīli'}]], 'attrs': {'POS': 'VERB', 'TAG': 'VERB', 'MORPH': ''}}, {'patterns': [[{'ORTH': 'lūbilunaššunu'}]], 'attrs': {'POS': 'VERB', 'TAG': 'VERB', 'MORPH': ''}}, {'patterns': [[{'ORTH': 'attūbil'}]], 'attrs': {'POS': 'VERB', 'TAG': 'VERB', 'MORPH': ''}}, {'patterns': [[{'ORTH': 'ušēbilannīni'}]], 'attrs': {'POS': 'VERB', 'TAG': 'VERB', 'MORPH': ''}}, {'patterns': [[{'ORTH': 'šēbila'}]], 'attrs': {'POS': 'VERB', 'TAG': 'VERB', 'MORPH': ''}}, {'patterns': [[{'ORTH': 'ušebbal'}]], 'attrs': {'POS': 'VERB', 'TAG': 'VERB', 'MORPH': ''}}, {'patterns': [[{'ORTH': 'nubbāla'}]], 'attrs': {'POS': 'VERB', 'TAG': 'VERB', 'MORPH': ''}}, {'patterns': [[{'ORTH': 'lušēbilšu'}]], 'attrs': {'POS': 'VERB', 'TAG': 'VERB', 'MORPH': ''}}, {'patterns': [[{'ORTH': 'issuhra'}]], 'attrs': {'POS': 'VERB', 'TAG': 'VERB', 'MORPH': ''}}, {'patterns': [[{'ORTH': 'issahurūni'}]], 'attrs': {'POS': 'VERB', 'TAG': 'VERB', 'MORPH': ''}}, {'patterns': [[{'ORTH': 'issuhur'}]], 'attrs': {'POS': 'VERB', 'TAG': 'VERB', 'MORPH': ''}}, {'patterns': [[{'ORTH': 'lusahhiru'}]], 'attrs': {'POS': 'VERB', 'TAG': 'VERB', 'MORPH': ''}}, {'patterns': [[{'ORTH': 'sahhir'}]], 'attrs': {'POS': 'VERB', 'TAG': 'VERB', 'MORPH': ''}}, {'patterns': [[{'ORTH': 'lašhura'}]], 'attrs': {'POS': 'VERB', 'TAG': 'VERB', 'MORPH': ''}}, {'patterns': [[{'ORTH': 'isahhuranni'}]], 'attrs': {'POS': 'VERB', 'TAG': 'VERB', 'MORPH': ''}}, {'patterns': [[{'ORTH': 'tasahhura'}]], 'attrs': {'POS': 'VERB', 'TAG': 'VERB', 'MORPH': ''}}, {'patterns': [[{'ORTH': 'ussahhiru'}]], 'attrs': {'POS': 'VERB', 'TAG': 'VERB', 'MORPH': ''}}, {'patterns': [[{'ORTH': 'isahhurāni'}]], 'attrs': {'POS': 'VERB', 'TAG': 'VERB', 'MORPH': ''}}, {'patterns': [[{'ORTH': 'usahhar'}]], 'attrs': {'POS': 'VERB', 'TAG': 'VERB', 'MORPH': ''}}, {'patterns': [[{'ORTH': 'usahharūni'}]], 'attrs': {'POS': 'VERB', 'TAG': 'VERB', 'MORPH': ''}}, {'patterns': [[{'ORTH': 'sahhira'}]], 'attrs': {'POS': 'VERB', 'TAG': 'VERB', 'MORPH': ''}}, {'patterns': [[{'ORTH': 'sahāru'}]], 'attrs': {'POS': 'VERB', 'TAG': 'VERB', 'MORPH': ''}}, {'patterns': [[{'ORTH': 'sahar'}]], 'attrs': {'POS': 'VERB', 'TAG': 'VERB', 'MORPH': ''}}, {'patterns': [[{'ORTH': 'isahhur'}]], 'attrs': {'POS': 'VERB', 'TAG': 'VERB', 'MORPH': ''}}, {'patterns': [[{'ORTH': 'isahhura'}]], 'attrs': {'POS': 'VERB', 'TAG': 'VERB', 'MORPH': ''}}, {'patterns': [[{'ORTH': 'lishuru'}]], 'attrs': {'POS': 'VERB', 'TAG': 'VERB', 'MORPH': ''}}, {'patterns': [[{'ORTH': 'asahhurāni'}]], 'attrs': {'POS': 'VERB', 'TAG': 'VERB', 'MORPH': ''}}, {'patterns': [[{'ORTH': 'nissuhur'}]], 'attrs': {'POS': 'VERB', 'TAG': 'VERB', 'MORPH': ''}}, {'patterns': [[{'ORTH': 'lusahhirūni'}]], 'attrs': {'POS': 'VERB', 'TAG': 'VERB', 'MORPH': ''}}, {'patterns': [[{'ORTH': 'ittūṣi'}]], 'attrs': {'POS': 'VERB', 'TAG': 'VERB', 'MORPH': ''}}, {'patterns': [[{'ORTH': 'uṣâšu'}]], 'attrs': {'POS': 'VERB', 'TAG': 'VERB', 'MORPH': ''}}, {'patterns': [[{'ORTH': 'uṣṣā'}]], 'attrs': {'POS': 'VERB', 'TAG': 'VERB', 'MORPH': ''}}, {'patterns': [[{'ORTH': 'lušēṣia'}]], 'attrs': {'POS': 'VERB', 'TAG': 'VERB', 'MORPH': ''}}, {'patterns': [[{'ORTH': 'ussēṣia'}]], 'attrs': {'POS': 'VERB', 'TAG': 'VERB', 'MORPH': ''}}, {'patterns': [[{'ORTH': 'tūṣi'}]], 'attrs': {'POS': 'VERB', 'TAG': 'VERB', 'MORPH': ''}}, {'patterns': [[{'ORTH': 'attūṣi'}]], 'attrs': {'POS': 'VERB', 'TAG': 'VERB', 'MORPH': ''}}, {'patterns': [[{'ORTH': 'lušēṣûni'}]], 'attrs': {'POS': 'VERB', 'TAG': 'VERB', 'MORPH': ''}}, {'patterns': [[{'ORTH': 'ittuṣṣi'}]], 'attrs': {'POS': 'VERB', 'TAG': 'VERB', 'MORPH': ''}}, {'patterns': [[{'ORTH': 'ūṣûni'}]], 'attrs': {'POS': 'VERB', 'TAG': 'VERB', 'MORPH': ''}}, {'patterns': [[{'ORTH': 'uṣêšu'}]], 'attrs': {'POS': 'VERB', 'TAG': 'VERB', 'MORPH': ''}}, {'patterns': [[{'ORTH': 'uṣṣū'}]], 'attrs': {'POS': 'VERB', 'TAG': 'VERB', 'MORPH': ''}}, {'patterns': [[{'ORTH': 'ušēṣanni'}]], 'attrs': {'POS': 'VERB', 'TAG': 'VERB', 'MORPH': ''}}, {'patterns': [[{'ORTH': 'ušēṣûni'}]], 'attrs': {'POS': 'VERB', 'TAG': 'VERB', 'MORPH': ''}}, {'patterns': [[{'ORTH': 'lušēṣâššunu'}]], 'attrs': {'POS': 'VERB', 'TAG': 'VERB', 'MORPH': ''}}, {'patterns': [[{'ORTH': 'ittūṣiu'}]], 'attrs': {'POS': 'VERB', 'TAG': 'VERB', 'MORPH': ''}}, {'patterns': [[{'ORTH': 'šēṣia'}]], 'attrs': {'POS': 'VERB', 'TAG': 'VERB', 'MORPH': ''}}, {'patterns': [[{'ORTH': 'ēmur'}]], 'attrs': {'POS': 'VERB', 'TAG': 'VERB', 'MORPH': ''}}, {'patterns': [[{'ORTH': 'āmurūni'}]], 'attrs': {'POS': 'VERB', 'TAG': 'VERB', 'MORPH': ''}}, {'patterns': [[{'ORTH': 'ēmūru'}]], 'attrs': {'POS': 'VERB', 'TAG': 'VERB', 'MORPH': ''}}, {'patterns': [[{'ORTH': 'ammar'}]], 'attrs': {'POS': 'VERB', 'TAG': 'VERB', 'MORPH': ''}}, {'patterns': [[{'ORTH': 'lēmur'}]], 'attrs': {'POS': 'VERB', 'TAG': 'VERB', 'MORPH': ''}}, {'patterns': [[{'ORTH': 'nemmarūni'}]], 'attrs': {'POS': 'VERB', 'TAG': 'VERB', 'MORPH': ''}}, {'patterns': [[{'ORTH': 'ētamru'}]], 'attrs': {'POS': 'VERB', 'TAG': 'VERB', 'MORPH': ''}}, {'patterns': [[{'ORTH': 'tammarūni'}]], 'attrs': {'POS': 'VERB', 'TAG': 'VERB', 'MORPH': ''}}, {'patterns': [[{'ORTH': 'nētamar'}]], 'attrs': {'POS': 'VERB', 'TAG': 'VERB', 'MORPH': ''}}, {'patterns': [[{'ORTH': 'ētamar'}]], 'attrs': {'POS': 'VERB', 'TAG': 'VERB', 'MORPH': ''}}, {'patterns': [[{'ORTH': 'amur'}]], 'attrs': {'POS': 'VERB', 'TAG': 'VERB', 'MORPH': ''}}, {'patterns': [[{'ORTH': 'lēmuru'}]], 'attrs': {'POS': 'VERB', 'TAG': 'VERB', 'MORPH': ''}}, {'patterns': [[{'ORTH': 'ēmuruššu'}]], 'attrs': {'POS': 'VERB', 'TAG': 'VERB', 'MORPH': ''}}, {'patterns': [[{'ORTH': 'lēmūru'}]], 'attrs': {'POS': 'VERB', 'TAG': 'VERB', 'MORPH': ''}}, {'patterns': [[{'ORTH': 'amra'}]], 'attrs': {'POS': 'VERB', 'TAG': 'VERB', 'MORPH': ''}}, {'patterns': [[{'ORTH': 'ētamarnāši'}]], 'attrs': {'POS': 'VERB', 'TAG': 'VERB', 'MORPH': ''}}, {'patterns': [[{'ORTH': 'lāmur'}]], 'attrs': {'POS': 'VERB', 'TAG': 'VERB', 'MORPH': ''}}, {'patterns': [[{'ORTH': 'nēmar'}]], 'attrs': {'POS': 'VERB', 'TAG': 'VERB', 'MORPH': ''}}, {'patterns': [[{'ORTH': 'uṭâbu'}]], 'attrs': {'POS': 'VERB', 'TAG': 'VERB', 'MORPH': ''}}, {'patterns': [[{'ORTH': 'ukabbusu'}]], 'attrs': {'POS': 'VERB', 'TAG': 'VERB', 'MORPH': ''}}, {'patterns': [[{'ORTH': 'lušakbisu'}]], 'attrs': {'POS': 'VERB', 'TAG': 'VERB', 'MORPH': ''}}, {'patterns': [[{'ORTH': 'tattakbas'}]], 'attrs': {'POS': 'VERB', 'TAG': 'VERB', 'MORPH': ''}}, {'patterns': [[{'ORTH': 'ikbusūni'}]], 'attrs': {'POS': 'VERB', 'TAG': 'VERB', 'MORPH': ''}}, {'patterns': [[{'ORTH': 'lupattiu'}]], 'attrs': {'POS': 'VERB', 'TAG': 'VERB', 'MORPH': ''}}, {'patterns': [[{'ORTH': 'nupatta'}]], 'attrs': {'POS': 'VERB', 'TAG': 'VERB', 'MORPH': ''}}, {'patterns': [[{'ORTH': 'ipattiu'}]], 'attrs': {'POS': 'VERB', 'TAG': 'VERB', 'MORPH': ''}}, {'patterns': [[{'ORTH': 'uptattiʾu'}]], 'attrs': {'POS': 'VERB', 'TAG': 'VERB', 'MORPH': ''}}, {'patterns': [[{'ORTH': 'ussaptiūni'}]], 'attrs': {'POS': 'VERB', 'TAG': 'VERB', 'MORPH': ''}}, {'patterns': [[{'ORTH': 'tuptattišu'}]], 'attrs': {'POS': 'VERB', 'TAG': 'VERB', 'MORPH': ''}}, {'patterns': [[{'ORTH': 'upattišu'}]], 'attrs': {'POS': 'VERB', 'TAG': 'VERB', 'MORPH': ''}}, {'patterns': [[{'ORTH': 'uptattišu'}]], 'attrs': {'POS': 'VERB', 'TAG': 'VERB', 'MORPH': ''}}, {'patterns': [[{'ORTH': 'iptete'}]], 'attrs': {'POS': 'VERB', 'TAG': 'VERB', 'MORPH': ''}}, {'patterns': [[{'ORTH': 'tapti'}]], 'attrs': {'POS': 'VERB', 'TAG': 'VERB', 'MORPH': ''}}, {'patterns': [[{'ORTH': 'uptatte'}]], 'attrs': {'POS': 'VERB', 'TAG': 'VERB', 'MORPH': ''}}, {'patterns': [[{'ORTH': 'idūkanni'}]], 'attrs': {'POS': 'VERB', 'TAG': 'VERB', 'MORPH': ''}}, {'patterns': [[{'ORTH': 'lidūkūšu'}]], 'attrs': {'POS': 'VERB', 'TAG': 'VERB', 'MORPH': ''}}, {'patterns': [[{'ORTH': 'idūkkanni'}]], 'attrs': {'POS': 'VERB', 'TAG': 'VERB', 'MORPH': ''}}, {'patterns': [[{'ORTH': 'tadūkāni'}]], 'attrs': {'POS': 'VERB', 'TAG': 'VERB', 'MORPH': ''}}, {'patterns': [[{'ORTH': 'iddūku'}]], 'attrs': {'POS': 'VERB', 'TAG': 'VERB', 'MORPH': ''}}, {'patterns': [[{'ORTH': 'iddūka'}]], 'attrs': {'POS': 'VERB', 'TAG': 'VERB', 'MORPH': ''}}, {'patterns': [[{'ORTH': 'iddūakšu'}]], 'attrs': {'POS': 'VERB', 'TAG': 'VERB', 'MORPH': ''}}, {'patterns': [[{'ORTH': 'idūkāni'}]], 'attrs': {'POS': 'VERB', 'TAG': 'VERB', 'MORPH': ''}}, {'patterns': [[{'ORTH': 'ussabbissu'}]], 'attrs': {'POS': 'VERB', 'TAG': 'VERB', 'MORPH': ''}}, {'patterns': [[{'ORTH': 'tulabbaš'}]], 'attrs': {'POS': 'VERB', 'TAG': 'VERB', 'MORPH': ''}}, {'patterns': [[{'ORTH': 'assakanšu'}]], 'attrs': {'POS': 'VERB', 'TAG': 'VERB', 'MORPH': ''}}, {'patterns': [[{'ORTH': 'aškunūkāni'}]], 'attrs': {'POS': 'VERB', 'TAG': 'VERB', 'MORPH': ''}}, {'patterns': [[{'ORTH': 'iškunanni'}]], 'attrs': {'POS': 'VERB', 'TAG': 'VERB', 'MORPH': ''}}, {'patterns': [[{'ORTH': 'taškunanni'}]], 'attrs': {'POS': 'VERB', 'TAG': 'VERB', 'MORPH': ''}}, {'patterns': [[{'ORTH': 'iškunu'}]], 'attrs': {'POS': 'VERB', 'TAG': 'VERB', 'MORPH': ''}}, {'patterns': [[{'ORTH': 'assakanšunu'}]], 'attrs': {'POS': 'VERB', 'TAG': 'VERB', 'MORPH': ''}}, {'patterns': [[{'ORTH': 'šukna'}]], 'attrs': {'POS': 'VERB', 'TAG': 'VERB', 'MORPH': ''}}, {'patterns': [[{'ORTH': 'tašakkananni'}]], 'attrs': {'POS': 'VERB', 'TAG': 'VERB', 'MORPH': ''}}, {'patterns': [[{'ORTH': 'šakāni'}]], 'attrs': {'POS': 'VERB', 'TAG': 'VERB', 'MORPH': ''}}, {'patterns': [[{'ORTH': 'ušaškanšunu'}]], 'attrs': {'POS': 'VERB', 'TAG': 'VERB', 'MORPH': ''}}, {'patterns': [[{'ORTH': 'liškunu'}]], 'attrs': {'POS': 'VERB', 'TAG': 'VERB', 'MORPH': ''}}, {'patterns': [[{'ORTH': 'išakkanūni'}]], 'attrs': {'POS': 'VERB', 'TAG': 'VERB', 'MORPH': ''}}, {'patterns': [[{'ORTH': 'išakkunūšu'}]], 'attrs': {'POS': 'VERB', 'TAG': 'VERB', 'MORPH': ''}}, {'patterns': [[{'ORTH': 'iškunannīni'}]], 'attrs': {'POS': 'VERB', 'TAG': 'VERB', 'MORPH': ''}}, {'patterns': [[{'ORTH': 'ašakkan'}]], 'attrs': {'POS': 'VERB', 'TAG': 'VERB', 'MORPH': ''}}, {'patterns': [[{'ORTH': 'laškunšu'}]], 'attrs': {'POS': 'VERB', 'TAG': 'VERB', 'MORPH': ''}}, {'patterns': [[{'ORTH': 'iškunūni'}]], 'attrs': {'POS': 'VERB', 'TAG': 'VERB', 'MORPH': ''}}, {'patterns': [[{'ORTH': 'issaknu'}]], 'attrs': {'POS': 'VERB', 'TAG': 'VERB', 'MORPH': ''}}, {'patterns': [[{'ORTH': 'tušaškanšunu'}]], 'attrs': {'POS': 'VERB', 'TAG': 'VERB', 'MORPH': ''}}, {'patterns': [[{'ORTH': 'išakkunu'}]], 'attrs': {'POS': 'VERB', 'TAG': 'VERB', 'MORPH': ''}}, {'patterns': [[{'ORTH': 'išakkunšu'}]], 'attrs': {'POS': 'VERB', 'TAG': 'VERB', 'MORPH': ''}}, {'patterns': [[{'ORTH': 'šukun'}]], 'attrs': {'POS': 'VERB', 'TAG': 'VERB', 'MORPH': ''}}, {'patterns': [[{'ORTH': 'iškuna'}]], 'attrs': {'POS': 'VERB', 'TAG': 'VERB', 'MORPH': ''}}, {'patterns': [[{'ORTH': 'iššaknūni'}]], 'attrs': {'POS': 'VERB', 'TAG': 'VERB', 'MORPH': ''}}, {'patterns': [[{'ORTH': 'attahar'}]], 'attrs': {'POS': 'VERB', 'TAG': 'VERB', 'MORPH': ''}}, {'patterns': [[{'ORTH': 'muhuršu'}]], 'attrs': {'POS': 'VERB', 'TAG': 'VERB', 'MORPH': ''}}, {'patterns': [[{'ORTH': 'lahhur'}]], 'attrs': {'POS': 'VERB', 'TAG': 'VERB', 'MORPH': ''}}, {'patterns': [[{'ORTH': 'imahhar'}]], 'attrs': {'POS': 'VERB', 'TAG': 'VERB', 'MORPH': ''}}, {'patterns': [[{'ORTH': 'imahharūšunu'}]], 'attrs': {'POS': 'VERB', 'TAG': 'VERB', 'MORPH': ''}}, {'patterns': [[{'ORTH': 'imahhuru'}]], 'attrs': {'POS': 'VERB', 'TAG': 'VERB', 'MORPH': ''}}, {'patterns': [[{'ORTH': 'nimahhar'}]], 'attrs': {'POS': 'VERB', 'TAG': 'VERB', 'MORPH': ''}}, {'patterns': [[{'ORTH': 'ittahra'}]], 'attrs': {'POS': 'VERB', 'TAG': 'VERB', 'MORPH': ''}}, {'patterns': [[{'ORTH': 'ihhuranni'}]], 'attrs': {'POS': 'VERB', 'TAG': 'VERB', 'MORPH': ''}}, {'patterns': [[{'ORTH': 'ihhur'}]], 'attrs': {'POS': 'VERB', 'TAG': 'VERB', 'MORPH': ''}}, {'patterns': [[{'ORTH': 'ihharūni'}]], 'attrs': {'POS': 'VERB', 'TAG': 'VERB', 'MORPH': ''}}, {'patterns': [[{'ORTH': 'ahhur'}]], 'attrs': {'POS': 'VERB', 'TAG': 'VERB', 'MORPH': ''}}, {'patterns': [[{'ORTH': 'lahhūru'}]], 'attrs': {'POS': 'VERB', 'TAG': 'VERB', 'MORPH': ''}}, {'patterns': [[{'ORTH': 'ittahranni'}]], 'attrs': {'POS': 'VERB', 'TAG': 'VERB', 'MORPH': ''}}, {'patterns': [[{'ORTH': 'ihhurūni'}]], 'attrs': {'POS': 'VERB', 'TAG': 'VERB', 'MORPH': ''}}, {'patterns': [[{'ORTH': 'ittahru'}]], 'attrs': {'POS': 'VERB', 'TAG': 'VERB', 'MORPH': ''}}, {'patterns': [[{'ORTH': 'amahhar'}]], 'attrs': {'POS': 'VERB', 'TAG': 'VERB', 'MORPH': ''}}, {'patterns': [[{'ORTH': 'balāṭ'}]], 'attrs': {'POS': 'VERB', 'TAG': 'VERB', 'MORPH': ''}}, {'patterns': [[{'ORTH': 'ubtalliṭanni'}]], 'attrs': {'POS': 'VERB', 'TAG': 'VERB', 'MORPH': ''}}, {'patterns': [[{'ORTH': 'uballaṭanni'}]], 'attrs': {'POS': 'VERB', 'TAG': 'VERB', 'MORPH': ''}}, {'patterns': [[{'ORTH': 'likrubu'}]], 'attrs': {'POS': 'VERB', 'TAG': 'VERB', 'MORPH': ''}}, {'patterns': [[{'ORTH': 'iktarba'}]], 'attrs': {'POS': 'VERB', 'TAG': 'VERB', 'MORPH': ''}}, {'patterns': [[{'ORTH': 'takarrabšu'}]], 'attrs': {'POS': 'VERB', 'TAG': 'VERB', 'MORPH': ''}}, {'patterns': [[{'ORTH': 'likrub'}]], 'attrs': {'POS': 'VERB', 'TAG': 'VERB', 'MORPH': ''}}, {'patterns': [[{'ORTH': 'anaššiqūni'}]], 'attrs': {'POS': 'VERB', 'TAG': 'VERB', 'MORPH': ''}}, {'patterns': [[{'ORTH': 'lūnaššiq'}]], 'attrs': {'POS': 'VERB', 'TAG': 'VERB', 'MORPH': ''}}, {'patterns': [[{'ORTH': 'nūnaššiq'}]], 'attrs': {'POS': 'VERB', 'TAG': 'VERB', 'MORPH': ''}}, {'patterns': [[{'ORTH': 'ussatpi'}]], 'attrs': {'POS': 'VERB', 'TAG': 'VERB', 'MORPH': ''}}, {'patterns': [[{'ORTH': 'itabbûni'}]], 'attrs': {'POS': 'VERB', 'TAG': 'VERB', 'MORPH': ''}}, {'patterns': [[{'ORTH': 'itbiu'}]], 'attrs': {'POS': 'VERB', 'TAG': 'VERB', 'MORPH': ''}}, {'patterns': [[{'ORTH': 'ušatpiu'}]], 'attrs': {'POS': 'VERB', 'TAG': 'VERB', 'MORPH': ''}}, {'patterns': [[{'ORTH': 'aktararši'}]], 'attrs': {'POS': 'VERB', 'TAG': 'VERB', 'MORPH': ''}}, {'patterns': [[{'ORTH': 'karāri'}]], 'attrs': {'POS': 'VERB', 'TAG': 'VERB', 'MORPH': ''}}, {'patterns': [[{'ORTH': 'aktarar'}]], 'attrs': {'POS': 'VERB', 'TAG': 'VERB', 'MORPH': ''}}, {'patterns': [[{'ORTH': 'kurru'}]], 'attrs': {'POS': 'VERB', 'TAG': 'VERB', 'MORPH': ''}}, {'patterns': [[{'ORTH': 'takrur'}]], 'attrs': {'POS': 'VERB', 'TAG': 'VERB', 'MORPH': ''}}, {'patterns': [[{'ORTH': 'aktarāra'}]], 'attrs': {'POS': 'VERB', 'TAG': 'VERB', 'MORPH': ''}}, {'patterns': [[{'ORTH': 'iktarāra'}]], 'attrs': {'POS': 'VERB', 'TAG': 'VERB', 'MORPH': ''}}, {'patterns': [[{'ORTH': 'ikrūru'}]], 'attrs': {'POS': 'VERB', 'TAG': 'VERB', 'MORPH': ''}}, {'patterns': [[{'ORTH': 'iktarru'}]], 'attrs': {'POS': 'VERB', 'TAG': 'VERB', 'MORPH': ''}}, {'patterns': [[{'ORTH': 'issaʾal'}]], 'attrs': {'POS': 'VERB', 'TAG': 'VERB', 'MORPH': ''}}, {'patterns': [[{'ORTH': 'assaʾal'}]], 'attrs': {'POS': 'VERB', 'TAG': 'VERB', 'MORPH': ''}}, {'patterns': [[{'ORTH': 'assaʾalšu'}]], 'attrs': {'POS': 'VERB', 'TAG': 'VERB', 'MORPH': ''}}, {'patterns': [[{'ORTH': 'lišʾulu'}]], 'attrs': {'POS': 'VERB', 'TAG': 'VERB', 'MORPH': ''}}, {'patterns': [[{'ORTH': 'lišʾulūni'}]], 'attrs': {'POS': 'VERB', 'TAG': 'VERB', 'MORPH': ''}}, {'patterns': [[{'ORTH': 'lišʾal'}]], 'attrs': {'POS': 'VERB', 'TAG': 'VERB', 'MORPH': ''}}, {'patterns': [[{'ORTH': 'issaʾulušu'}]], 'attrs': {'POS': 'VERB', 'TAG': 'VERB', 'MORPH': ''}}, {'patterns': [[{'ORTH': 'lišʾalšu'}]], 'attrs': {'POS': 'VERB', 'TAG': 'VERB', 'MORPH': ''}}, {'patterns': [[{'ORTH': 'šaʾal'}]], 'attrs': {'POS': 'VERB', 'TAG': 'VERB', 'MORPH': ''}}, {'patterns': [[{'ORTH': 'lišʾalšunu'}]], 'attrs': {'POS': 'VERB', 'TAG': 'VERB', 'MORPH': ''}}, {'patterns': [[{'ORTH': 'assaʾalšunu'}]], 'attrs': {'POS': 'VERB', 'TAG': 'VERB', 'MORPH': ''}}, {'patterns': [[{'ORTH': 'lišʾāla'}]], 'attrs': {'POS': 'VERB', 'TAG': 'VERB', 'MORPH': ''}}, {'patterns': [[{'ORTH': 'imqutāni'}]], 'attrs': {'POS': 'VERB', 'TAG': 'VERB', 'MORPH': ''}}, {'patterns': [[{'ORTH': 'imqutūni'}]], 'attrs': {'POS': 'VERB', 'TAG': 'VERB', 'MORPH': ''}}, {'patterns': [[{'ORTH': 'imaqqut'}]], 'attrs': {'POS': 'VERB', 'TAG': 'VERB', 'MORPH': ''}}, {'patterns': [[{'ORTH': 'amaqqut'}]], 'attrs': {'POS': 'VERB', 'TAG': 'VERB', 'MORPH': ''}}, {'patterns': [[{'ORTH': 'imaqqatūni'}]], 'attrs': {'POS': 'VERB', 'TAG': 'VERB', 'MORPH': ''}}, {'patterns': [[{'ORTH': 'nuptassik'}]], 'attrs': {'POS': 'VERB', 'TAG': 'VERB', 'MORPH': ''}}, {'patterns': [[{'ORTH': 'niqṭirib'}]], 'attrs': {'POS': 'VERB', 'TAG': 'VERB', 'MORPH': ''}}, {'patterns': [[{'ORTH': 'iqṭarba'}]], 'attrs': {'POS': 'VERB', 'TAG': 'VERB', 'MORPH': ''}}, {'patterns': [[{'ORTH': 'tuqarrabūni'}]], 'attrs': {'POS': 'VERB', 'TAG': 'VERB', 'MORPH': ''}}, {'patterns': [[{'ORTH': 'niqarrībi'}]], 'attrs': {'POS': 'VERB', 'TAG': 'VERB', 'MORPH': ''}}, {'patterns': [[{'ORTH': 'uqarrab'}]], 'attrs': {'POS': 'VERB', 'TAG': 'VERB', 'MORPH': ''}}, {'patterns': [[{'ORTH': 'uqarrāba'}]], 'attrs': {'POS': 'VERB', 'TAG': 'VERB', 'MORPH': ''}}, {'patterns': [[{'ORTH': 'taqṭarba'}]], 'attrs': {'POS': 'VERB', 'TAG': 'VERB', 'MORPH': ''}}, {'patterns': [[{'ORTH': 'niqarrib'}]], 'attrs': {'POS': 'VERB', 'TAG': 'VERB', 'MORPH': ''}}, {'patterns': [[{'ORTH': 'lūqarribu'}]], 'attrs': {'POS': 'VERB', 'TAG': 'VERB', 'MORPH': ''}}, {'patterns': [[{'ORTH': 'iqṭarbūni'}]], 'attrs': {'POS': 'VERB', 'TAG': 'VERB', 'MORPH': ''}}, {'patterns': [[{'ORTH': 'aqṭirib'}]], 'attrs': {'POS': 'VERB', 'TAG': 'VERB', 'MORPH': ''}}, {'patterns': [[{'ORTH': 'iqṭarbu'}]], 'attrs': {'POS': 'VERB', 'TAG': 'VERB', 'MORPH': ''}}, {'patterns': [[{'ORTH': 'iqribūni'}]], 'attrs': {'POS': 'VERB', 'TAG': 'VERB', 'MORPH': ''}}, {'patterns': [[{'ORTH': 'ibašši'}]], 'attrs': {'POS': 'VERB', 'TAG': 'VERB', 'MORPH': ''}}, {'patterns': [[{'ORTH': 'ibaššûni'}]], 'attrs': {'POS': 'VERB', 'TAG': 'VERB', 'MORPH': ''}}, {'patterns': [[{'ORTH': 'ibaššî'}]], 'attrs': {'POS': 'VERB', 'TAG': 'VERB', 'MORPH': ''}}, {'patterns': [[{'ORTH': 'ihtalaqu'}]], 'attrs': {'POS': 'VERB', 'TAG': 'VERB', 'MORPH': ''}}, {'patterns': [[{'ORTH': 'ihtalqu'}]], 'attrs': {'POS': 'VERB', 'TAG': 'VERB', 'MORPH': ''}}, {'patterns': [[{'ORTH': 'ihtalqa'}]], 'attrs': {'POS': 'VERB', 'TAG': 'VERB', 'MORPH': ''}}, {'patterns': [[{'ORTH': 'ahtalqa'}]], 'attrs': {'POS': 'VERB', 'TAG': 'VERB', 'MORPH': ''}}, {'patterns': [[{'ORTH': 'ahliqūni'}]], 'attrs': {'POS': 'VERB', 'TAG': 'VERB', 'MORPH': ''}}, {'patterns': [[{'ORTH': 'ihtalqūni'}]], 'attrs': {'POS': 'VERB', 'TAG': 'VERB', 'MORPH': ''}}, {'patterns': [[{'ORTH': 'ussahliqu'}]], 'attrs': {'POS': 'VERB', 'TAG': 'VERB', 'MORPH': ''}}, {'patterns': [[{'ORTH': 'lumaddidu'}]], 'attrs': {'POS': 'VERB', 'TAG': 'VERB', 'MORPH': ''}}, {'patterns': [[{'ORTH': 'untaddiddi'}]], 'attrs': {'POS': 'VERB', 'TAG': 'VERB', 'MORPH': ''}}, {'patterns': [[{'ORTH': 'untaddīdi'}]], 'attrs': {'POS': 'VERB', 'TAG': 'VERB', 'MORPH': ''}}, {'patterns': [[{'ORTH': 'lumaddīdi'}]], 'attrs': {'POS': 'VERB', 'TAG': 'VERB', 'MORPH': ''}}, {'patterns': [[{'ORTH': 'liddin'}]], 'attrs': {'POS': 'VERB', 'TAG': 'VERB', 'MORPH': ''}}, {'patterns': [[{'ORTH': 'tadāni'}]], 'attrs': {'POS': 'VERB', 'TAG': 'VERB', 'MORPH': ''}}, {'patterns': [[{'ORTH': 'addan'}]], 'attrs': {'POS': 'VERB', 'TAG': 'VERB', 'MORPH': ''}}, {'patterns': [[{'ORTH': 'addinūni'}]], 'attrs': {'POS': 'VERB', 'TAG': 'VERB', 'MORPH': ''}}, {'patterns': [[{'ORTH': 'iddan'}]], 'attrs': {'POS': 'VERB', 'TAG': 'VERB', 'MORPH': ''}}, {'patterns': [[{'ORTH': 'laddinni'}]], 'attrs': {'POS': 'VERB', 'TAG': 'VERB', 'MORPH': ''}}, {'patterns': [[{'ORTH': 'liddinnu'}]], 'attrs': {'POS': 'VERB', 'TAG': 'VERB', 'MORPH': ''}}, {'patterns': [[{'ORTH': 'iddana'}]], 'attrs': {'POS': 'VERB', 'TAG': 'VERB', 'MORPH': ''}}, {'patterns': [[{'ORTH': 'taddin'}]], 'attrs': {'POS': 'VERB', 'TAG': 'VERB', 'MORPH': ''}}, {'patterns': [[{'ORTH': 'dīnaššu'}]], 'attrs': {'POS': 'VERB', 'TAG': 'VERB', 'MORPH': ''}}, {'patterns': [[{'ORTH': 'liddinūnikka'}]], 'attrs': {'POS': 'VERB', 'TAG': 'VERB', 'MORPH': ''}}, {'patterns': [[{'ORTH': 'liddinanni'}]], 'attrs': {'POS': 'VERB', 'TAG': 'VERB', 'MORPH': ''}}, {'patterns': [[{'ORTH': 'taddan'}]], 'attrs': {'POS': 'VERB', 'TAG': 'VERB', 'MORPH': ''}}, {'patterns': [[{'ORTH': 'iddunu'}]], 'attrs': {'POS': 'VERB', 'TAG': 'VERB', 'MORPH': ''}}, {'patterns': [[{'ORTH': 'iddinanni'}]], 'attrs': {'POS': 'VERB', 'TAG': 'VERB', 'MORPH': ''}}, {'patterns': [[{'ORTH': 'iddinūni'}]], 'attrs': {'POS': 'VERB', 'TAG': 'VERB', 'MORPH': ''}}, {'patterns': [[{'ORTH': 'lidnūni'}]], 'attrs': {'POS': 'VERB', 'TAG': 'VERB', 'MORPH': ''}}, {'patterns': [[{'ORTH': 'dīnaššunu'}]], 'attrs': {'POS': 'VERB', 'TAG': 'VERB', 'MORPH': ''}}, {'patterns': [[{'ORTH': 'attannaššunu'}]], 'attrs': {'POS': 'VERB', 'TAG': 'VERB', 'MORPH': ''}}, {'patterns': [[{'ORTH': 'dēni'}]], 'attrs': {'POS': 'VERB', 'TAG': 'VERB', 'MORPH': ''}}, {'patterns': [[{'ORTH': 'tattidin'}]], 'attrs': {'POS': 'VERB', 'TAG': 'VERB', 'MORPH': ''}}, {'patterns': [[{'ORTH': 'addanakkanni'}]], 'attrs': {'POS': 'VERB', 'TAG': 'VERB', 'MORPH': ''}}, {'patterns': [[{'ORTH': 'ittannaššunu'}]], 'attrs': {'POS': 'VERB', 'TAG': 'VERB', 'MORPH': ''}}, {'patterns': [[{'ORTH': 'taddaššunu'}]], 'attrs': {'POS': 'VERB', 'TAG': 'VERB', 'MORPH': ''}}, {'patterns': [[{'ORTH': 'ittanna'}]], 'attrs': {'POS': 'VERB', 'TAG': 'VERB', 'MORPH': ''}}, {'patterns': [[{'ORTH': 'liddina'}]], 'attrs': {'POS': 'VERB', 'TAG': 'VERB', 'MORPH': ''}}, {'patterns': [[{'ORTH': 'attannaššu'}]], 'attrs': {'POS': 'VERB', 'TAG': 'VERB', 'MORPH': ''}}, {'patterns': [[{'ORTH': 'iddanakka'}]], 'attrs': {'POS': 'VERB', 'TAG': 'VERB', 'MORPH': ''}}, {'patterns': [[{'ORTH': 'laddinakkunu'}]], 'attrs': {'POS': 'VERB', 'TAG': 'VERB', 'MORPH': ''}}, {'patterns': [[{'ORTH': 'taddina'}]], 'attrs': {'POS': 'VERB', 'TAG': 'VERB', 'MORPH': ''}}, {'patterns': [[{'ORTH': 'iddanūni'}]], 'attrs': {'POS': 'VERB', 'TAG': 'VERB', 'MORPH': ''}}, {'patterns': [[{'ORTH': 'ittannūni'}]], 'attrs': {'POS': 'VERB', 'TAG': 'VERB', 'MORPH': ''}}, {'patterns': [[{'ORTH': 'laddinakka'}]], 'attrs': {'POS': 'VERB', 'TAG': 'VERB', 'MORPH': ''}}, {'patterns': [[{'ORTH': 'ittandinnu'}]], 'attrs': {'POS': 'VERB', 'TAG': 'VERB', 'MORPH': ''}}, {'patterns': [[{'ORTH': 'ittannaššu'}]], 'attrs': {'POS': 'VERB', 'TAG': 'VERB', 'MORPH': ''}}, {'patterns': [[{'ORTH': 'attidinšu'}]], 'attrs': {'POS': 'VERB', 'TAG': 'VERB', 'MORPH': ''}}, {'patterns': [[{'ORTH': 'taddanūni'}]], 'attrs': {'POS': 'VERB', 'TAG': 'VERB', 'MORPH': ''}}, {'patterns': [[{'ORTH': 'addanaššu'}]], 'attrs': {'POS': 'VERB', 'TAG': 'VERB', 'MORPH': ''}}, {'patterns': [[{'ORTH': 'ukâlūni'}]], 'attrs': {'POS': 'VERB', 'TAG': 'VERB', 'MORPH': ''}}, {'patterns': [[{'ORTH': 'ukâllūni'}]], 'attrs': {'POS': 'VERB', 'TAG': 'VERB', 'MORPH': ''}}, {'patterns': [[{'ORTH': 'ukâllu'}]], 'attrs': {'POS': 'VERB', 'TAG': 'VERB', 'MORPH': ''}}, {'patterns': [[{'ORTH': 'ūtaṣṣīṣi'}]], 'attrs': {'POS': 'VERB', 'TAG': 'VERB', 'MORPH': ''}}, {'patterns': [[{'ORTH': 'luṣṣīṣi'}]], 'attrs': {'POS': 'VERB', 'TAG': 'VERB', 'MORPH': ''}}, {'patterns': [[{'ORTH': 'uṣṣīṣi'}]], 'attrs': {'POS': 'VERB', 'TAG': 'VERB', 'MORPH': ''}}, {'patterns': [[{'ORTH': 'tūkīš'}]], 'attrs': {'POS': 'VERB', 'TAG': 'VERB', 'MORPH': ''}}, {'patterns': [[{'ORTH': 'tukīš'}]], 'attrs': {'POS': 'VERB', 'TAG': 'VERB', 'MORPH': ''}}, {'patterns': [[{'ORTH': 'attatha'}]], 'attrs': {'POS': 'VERB', 'TAG': 'VERB', 'MORPH': ''}}, {'patterns': [[{'ORTH': 'imattuhu'}]], 'attrs': {'POS': 'VERB', 'TAG': 'VERB', 'MORPH': ''}}, {'patterns': [[{'ORTH': 'mutha'}]], 'attrs': {'POS': 'VERB', 'TAG': 'VERB', 'MORPH': ''}}, {'patterns': [[{'ORTH': 'imattahūnê'}]], 'attrs': {'POS': 'VERB', 'TAG': 'VERB', 'MORPH': ''}}, {'patterns': [[{'ORTH': 'intuha'}]], 'attrs': {'POS': 'VERB', 'TAG': 'VERB', 'MORPH': ''}}, {'patterns': [[{'ORTH': 'imattahūni'}]], 'attrs': {'POS': 'VERB', 'TAG': 'VERB', 'MORPH': ''}}, {'patterns': [[{'ORTH': 'lintuhaššu'}]], 'attrs': {'POS': 'VERB', 'TAG': 'VERB', 'MORPH': ''}}, {'patterns': [[{'ORTH': 'intatah'}]], 'attrs': {'POS': 'VERB', 'TAG': 'VERB', 'MORPH': ''}}, {'patterns': [[{'ORTH': 'mutuha'}]], 'attrs': {'POS': 'VERB', 'TAG': 'VERB', 'MORPH': ''}}, {'patterns': [[{'ORTH': 'amattahūni'}]], 'attrs': {'POS': 'VERB', 'TAG': 'VERB', 'MORPH': ''}}, {'patterns': [[{'ORTH': 'lintūhu'}]], 'attrs': {'POS': 'VERB', 'TAG': 'VERB', 'MORPH': ''}}, {'patterns': [[{'ORTH': 'intathūni'}]], 'attrs': {'POS': 'VERB', 'TAG': 'VERB', 'MORPH': ''}}, {'patterns': [[{'ORTH': 'amattāha'}]], 'attrs': {'POS': 'VERB', 'TAG': 'VERB', 'MORPH': ''}}, {'patterns': [[{'ORTH': 'nimattāha'}]], 'attrs': {'POS': 'VERB', 'TAG': 'VERB', 'MORPH': ''}}, {'patterns': [[{'ORTH': 'lantūhu'}]], 'attrs': {'POS': 'VERB', 'TAG': 'VERB', 'MORPH': ''}}, {'patterns': [[{'ORTH': 'lāšu'}]], 'attrs': {'POS': 'VERB', 'TAG': 'VERB', 'MORPH': ''}}, {'patterns': [[{'ORTH': 'laššu'}]], 'attrs': {'POS': 'VERB', 'TAG': 'VERB', 'MORPH': ''}}, {'patterns': [[{'ORTH': 'laššūma'}]], 'attrs': {'POS': 'VERB', 'TAG': 'VERB', 'MORPH': ''}}, {'patterns': [[{'ORTH': 'lāšû'}]], 'attrs': {'POS': 'VERB', 'TAG': 'VERB', 'MORPH': ''}}, {'patterns': [[{'ORTH': 'laššūni'}]], 'attrs': {'POS': 'VERB', 'TAG': 'VERB', 'MORPH': ''}}, {'patterns': [[{'ORTH': 'lāššu'}]], 'attrs': {'POS': 'VERB', 'TAG': 'VERB', 'MORPH': ''}}, {'patterns': [[{'ORTH': 'assaṭar'}]], 'attrs': {'POS': 'VERB', 'TAG': 'VERB', 'MORPH': ''}}, {'patterns': [[{'ORTH': 'išaṭṭuru'}]], 'attrs': {'POS': 'VERB', 'TAG': 'VERB', 'MORPH': ''}}, {'patterns': [[{'ORTH': 'šuṭurra'}]], 'attrs': {'POS': 'VERB', 'TAG': 'VERB', 'MORPH': ''}}, {'patterns': [[{'ORTH': 'assaṭāra'}]], 'attrs': {'POS': 'VERB', 'TAG': 'VERB', 'MORPH': ''}}, {'patterns': [[{'ORTH': 'lišṭuru'}]], 'attrs': {'POS': 'VERB', 'TAG': 'VERB', 'MORPH': ''}}, {'patterns': [[{'ORTH': 'issaṭar'}]], 'attrs': {'POS': 'VERB', 'TAG': 'VERB', 'MORPH': ''}}, {'patterns': [[{'ORTH': 'tassaṭar'}]], 'attrs': {'POS': 'VERB', 'TAG': 'VERB', 'MORPH': ''}}, {'patterns': [[{'ORTH': 'tašaṭṭar'}]], 'attrs': {'POS': 'VERB', 'TAG': 'VERB', 'MORPH': ''}}, {'patterns': [[{'ORTH': 'abattāqa'}]], 'attrs': {'POS': 'VERB', 'TAG': 'VERB', 'MORPH': ''}}, {'patterns': [[{'ORTH': 'ibattaqūni'}]], 'attrs': {'POS': 'VERB', 'TAG': 'VERB', 'MORPH': ''}}, {'patterns': [[{'ORTH': 'tabattaq'}]], 'attrs': {'POS': 'VERB', 'TAG': 'VERB', 'MORPH': ''}}, {'patterns': [[{'ORTH': 'butūqu'}]], 'attrs': {'POS': 'VERB', 'TAG': 'VERB', 'MORPH': ''}}, {'patterns': [[{'ORTH': 'abtataq'}]], 'attrs': {'POS': 'VERB', 'TAG': 'VERB', 'MORPH': ''}}, {'patterns': [[{'ORTH': 'lišdadūni'}]], 'attrs': {'POS': 'VERB', 'TAG': 'VERB', 'MORPH': ''}}, {'patterns': [[{'ORTH': 'lišdudūni'}]], 'attrs': {'POS': 'VERB', 'TAG': 'VERB', 'MORPH': ''}}, {'patterns': [[{'ORTH': 'nišaddadūni'}]], 'attrs': {'POS': 'VERB', 'TAG': 'VERB', 'MORPH': ''}}, {'patterns': [[{'ORTH': 'nišdudūni'}]], 'attrs': {'POS': 'VERB', 'TAG': 'VERB', 'MORPH': ''}}, {'patterns': [[{'ORTH': 'nišaddāda'}]], 'attrs': {'POS': 'VERB', 'TAG': 'VERB', 'MORPH': ''}}, {'patterns': [[{'ORTH': 'ūšibūni'}]], 'attrs': {'POS': 'VERB', 'TAG': 'VERB', 'MORPH': ''}}, {'patterns': [[{'ORTH': 'ussēšibšunu'}]], 'attrs': {'POS': 'VERB', 'TAG': 'VERB', 'MORPH': ''}}, {'patterns': [[{'ORTH': 'šēšubi'}]], 'attrs': {'POS': 'VERB', 'TAG': 'VERB', 'MORPH': ''}}, {'patterns': [[{'ORTH': 'ussēšībi'}]], 'attrs': {'POS': 'VERB', 'TAG': 'VERB', 'MORPH': ''}}, {'patterns': [[{'ORTH': 'uššubu'}]], 'attrs': {'POS': 'VERB', 'TAG': 'VERB', 'MORPH': ''}}, {'patterns': [[{'ORTH': 'ušeššabšu'}]], 'attrs': {'POS': 'VERB', 'TAG': 'VERB', 'MORPH': ''}}, {'patterns': [[{'ORTH': 'lušēšibšunu'}]], 'attrs': {'POS': 'VERB', 'TAG': 'VERB', 'MORPH': ''}}, {'patterns': [[{'ORTH': 'šībi'}]], 'attrs': {'POS': 'VERB', 'TAG': 'VERB', 'MORPH': ''}}, {'patterns': [[{'ORTH': 'attušībi'}]], 'attrs': {'POS': 'VERB', 'TAG': 'VERB', 'MORPH': ''}}, {'patterns': [[{'ORTH': 'itiz'}]], 'attrs': {'POS': 'VERB', 'TAG': 'VERB', 'MORPH': ''}}, {'patterns': [[{'ORTH': 'ittītizi'}]], 'attrs': {'POS': 'VERB', 'TAG': 'VERB', 'MORPH': ''}}, {'patterns': [[{'ORTH': 'lizzīzi'}]], 'attrs': {'POS': 'VERB', 'TAG': 'VERB', 'MORPH': ''}}, {'patterns': [[{'ORTH': 'izzizzu'}]], 'attrs': {'POS': 'VERB', 'TAG': 'VERB', 'MORPH': ''}}, {'patterns': [[{'ORTH': 'tazzazza'}]], 'attrs': {'POS': 'VERB', 'TAG': 'VERB', 'MORPH': ''}}, {'patterns': [[{'ORTH': 'itissa'}]], 'attrs': {'POS': 'VERB', 'TAG': 'VERB', 'MORPH': ''}}, {'patterns': [[{'ORTH': 'lizzizu'}]], 'attrs': {'POS': 'VERB', 'TAG': 'VERB', 'MORPH': ''}}, {'patterns': [[{'ORTH': 'izzazūni'}]], 'attrs': {'POS': 'VERB', 'TAG': 'VERB', 'MORPH': ''}}, {'patterns': [[{'ORTH': 'ittitzi'}]], 'attrs': {'POS': 'VERB', 'TAG': 'VERB', 'MORPH': ''}}, {'patterns': [[{'ORTH': 'azzazūni'}]], 'attrs': {'POS': 'VERB', 'TAG': 'VERB', 'MORPH': ''}}, {'patterns': [[{'ORTH': 'izzaz'}]], 'attrs': {'POS': 'VERB', 'TAG': 'VERB', 'MORPH': ''}}, {'patterns': [[{'ORTH': 'lizzizzu'}]], 'attrs': {'POS': 'VERB', 'TAG': 'VERB', 'MORPH': ''}}, {'patterns': [[{'ORTH': 'ušâd'}]], 'attrs': {'POS': 'VERB', 'TAG': 'VERB', 'MORPH': ''}}, {'patterns': [[{'ORTH': 'unâd'}]], 'attrs': {'POS': 'VERB', 'TAG': 'VERB', 'MORPH': ''}}, {'patterns': [[{'ORTH': 'aktirīki'}]], 'attrs': {'POS': 'VERB', 'TAG': 'VERB', 'MORPH': ''}}, {'patterns': [[{'ORTH': 'niktirik'}]], 'attrs': {'POS': 'VERB', 'TAG': 'VERB', 'MORPH': ''}}, {'patterns': [[{'ORTH': 'likirīku'}]], 'attrs': {'POS': 'VERB', 'TAG': 'VERB', 'MORPH': ''}}, {'patterns': [[{'ORTH': 'ikrikūni'}]], 'attrs': {'POS': 'VERB', 'TAG': 'VERB', 'MORPH': ''}}, {'patterns': [[{'ORTH': 'karāki'}]], 'attrs': {'POS': 'VERB', 'TAG': 'VERB', 'MORPH': ''}}, {'patterns': [[{'ORTH': 'kirkāni'}]], 'attrs': {'POS': 'VERB', 'TAG': 'VERB', 'MORPH': ''}}, {'patterns': [[{'ORTH': 'kirkāniššu'}]], 'attrs': {'POS': 'VERB', 'TAG': 'VERB', 'MORPH': ''}}, {'patterns': [[{'ORTH': 'ilabbûni'}]], 'attrs': {'POS': 'VERB', 'TAG': 'VERB', 'MORPH': ''}}, {'patterns': [[{'ORTH': 'ugdammeru'}]], 'attrs': {'POS': 'VERB', 'TAG': 'VERB', 'MORPH': ''}}, {'patterns': [[{'ORTH': 'ugdadammarūni'}]], 'attrs': {'POS': 'VERB', 'TAG': 'VERB', 'MORPH': ''}}, {'patterns': [[{'ORTH': 'nugammar'}]], 'attrs': {'POS': 'VERB', 'TAG': 'VERB', 'MORPH': ''}}, {'patterns': [[{'ORTH': 'ugammur'}]], 'attrs': {'POS': 'VERB', 'TAG': 'VERB', 'MORPH': ''}}, {'patterns': [[{'ORTH': 'ugdadmeru'}]], 'attrs': {'POS': 'VERB', 'TAG': 'VERB', 'MORPH': ''}}, {'patterns': [[{'ORTH': 'ugammarūni'}]], 'attrs': {'POS': 'VERB', 'TAG': 'VERB', 'MORPH': ''}}, {'patterns': [[{'ORTH': 'tugammirni'}]], 'attrs': {'POS': 'VERB', 'TAG': 'VERB', 'MORPH': ''}}, {'patterns': [[{'ORTH': 'tugdammera'}]], 'attrs': {'POS': 'VERB', 'TAG': 'VERB', 'MORPH': ''}}, {'patterns': [[{'ORTH': 'tugdammirūni'}]], 'attrs': {'POS': 'VERB', 'TAG': 'VERB', 'MORPH': ''}}, {'patterns': [[{'ORTH': 'ugammeru'}]], 'attrs': {'POS': 'VERB', 'TAG': 'VERB', 'MORPH': ''}}, {'patterns': [[{'ORTH': 'idūlu'}]], 'attrs': {'POS': 'VERB', 'TAG': 'VERB', 'MORPH': ''}}, {'patterns': [[{'ORTH': 'dūlu'}]], 'attrs': {'POS': 'VERB', 'TAG': 'VERB', 'MORPH': ''}}, {'patterns': [[{'ORTH': 'iddūla'}]], 'attrs': {'POS': 'VERB', 'TAG': 'VERB', 'MORPH': ''}}, {'patterns': [[{'ORTH': 'idullu'}]], 'attrs': {'POS': 'VERB', 'TAG': 'VERB', 'MORPH': ''}}, {'patterns': [[{'ORTH': 'uktallim'}]], 'attrs': {'POS': 'VERB', 'TAG': 'VERB', 'MORPH': ''}}, {'patterns': [[{'ORTH': 'ukallāma'}]], 'attrs': {'POS': 'VERB', 'TAG': 'VERB', 'MORPH': ''}}, {'patterns': [[{'ORTH': 'uktallimunāši'}]], 'attrs': {'POS': 'VERB', 'TAG': 'VERB', 'MORPH': ''}}, {'patterns': [[{'ORTH': 'ukallimnāši'}]], 'attrs': {'POS': 'VERB', 'TAG': 'VERB', 'MORPH': ''}}, {'patterns': [[{'ORTH': 'utâra'}]], 'attrs': {'POS': 'VERB', 'TAG': 'VERB', 'MORPH': ''}}, {'patterns': [[{'ORTH': 'uttēre'}]], 'attrs': {'POS': 'VERB', 'TAG': 'VERB', 'MORPH': ''}}, {'patterns': [[{'ORTH': 'utârušunu'}]], 'attrs': {'POS': 'VERB', 'TAG': 'VERB', 'MORPH': ''}}, {'patterns': [[{'ORTH': 'utâr'}]], 'attrs': {'POS': 'VERB', 'TAG': 'VERB', 'MORPH': ''}}, {'patterns': [[{'ORTH': 'tutâršunu'}]], 'attrs': {'POS': 'VERB', 'TAG': 'VERB', 'MORPH': ''}}, {'patterns': [[{'ORTH': 'utâru'}]], 'attrs': {'POS': 'VERB', 'TAG': 'VERB', 'MORPH': ''}}, {'patterns': [[{'ORTH': 'tuttēre'}]], 'attrs': {'POS': 'VERB', 'TAG': 'VERB', 'MORPH': ''}}, {'patterns': [[{'ORTH': 'ittūar'}]], 'attrs': {'POS': 'VERB', 'TAG': 'VERB', 'MORPH': ''}}, {'patterns': [[{'ORTH': 'ušakšadūni'}]], 'attrs': {'POS': 'VERB', 'TAG': 'VERB', 'MORPH': ''}}, {'patterns': [[{'ORTH': 'aktašāda'}]], 'attrs': {'POS': 'VERB', 'TAG': 'VERB', 'MORPH': ''}}, {'patterns': [[{'ORTH': 'uktaššiddūšu'}]], 'attrs': {'POS': 'VERB', 'TAG': 'VERB', 'MORPH': ''}}, {'patterns': [[{'ORTH': 'ikšuda'}]], 'attrs': {'POS': 'VERB', 'TAG': 'VERB', 'MORPH': ''}}, {'patterns': [[{'ORTH': 'uktaššīdi'}]], 'attrs': {'POS': 'VERB', 'TAG': 'VERB', 'MORPH': ''}}, {'patterns': [[{'ORTH': 'nikšūdu'}]], 'attrs': {'POS': 'VERB', 'TAG': 'VERB', 'MORPH': ''}}, {'patterns': [[{'ORTH': 'muāti'}]], 'attrs': {'POS': 'VERB', 'TAG': 'VERB', 'MORPH': ''}}, {'patterns': [[{'ORTH': 'tamūat'}]], 'attrs': {'POS': 'VERB', 'TAG': 'VERB', 'MORPH': ''}}, {'patterns': [[{'ORTH': 'imuttû'}]], 'attrs': {'POS': 'VERB', 'TAG': 'VERB', 'MORPH': ''}}, {'patterns': [[{'ORTH': 'tamūttēni'}]], 'attrs': {'POS': 'VERB', 'TAG': 'VERB', 'MORPH': ''}}, {'patterns': [[{'ORTH': 'uttannišūni'}]], 'attrs': {'POS': 'VERB', 'TAG': 'VERB', 'MORPH': ''}}, {'patterns': [[{'ORTH': 'ētanšu'}]], 'attrs': {'POS': 'VERB', 'TAG': 'VERB', 'MORPH': ''}}, {'patterns': [[{'ORTH': 'unnuš'}]], 'attrs': {'POS': 'VERB', 'TAG': 'VERB', 'MORPH': ''}}, {'patterns': [[{'ORTH': 'nētinīši'}]], 'attrs': {'POS': 'VERB', 'TAG': 'VERB', 'MORPH': ''}}, {'patterns': [[{'ORTH': 'immaggurru'}]], 'attrs': {'POS': 'VERB', 'TAG': 'VERB', 'MORPH': ''}}, {'patterns': [[{'ORTH': 'immaggur'}]], 'attrs': {'POS': 'VERB', 'TAG': 'VERB', 'MORPH': ''}}, {'patterns': [[{'ORTH': 'ihtardūni'}]], 'attrs': {'POS': 'VERB', 'TAG': 'VERB', 'MORPH': ''}}, {'patterns': [[{'ORTH': 'hirda'}]], 'attrs': {'POS': 'VERB', 'TAG': 'VERB', 'MORPH': ''}}, {'patterns': [[{'ORTH': 'iharridu'}]], 'attrs': {'POS': 'VERB', 'TAG': 'VERB', 'MORPH': ''}}, {'patterns': [[{'ORTH': 'tašīṭa'}]], 'attrs': {'POS': 'VERB', 'TAG': 'VERB', 'MORPH': ''}}, {'patterns': [[{'ORTH': 'nišīāṭa'}]], 'attrs': {'POS': 'VERB', 'TAG': 'VERB', 'MORPH': ''}}, {'patterns': [[{'ORTH': 'ašīāṭa'}]], 'attrs': {'POS': 'VERB', 'TAG': 'VERB', 'MORPH': ''}}, {'patterns': [[{'ORTH': 'tašīaṭ'}]], 'attrs': {'POS': 'VERB', 'TAG': 'VERB', 'MORPH': ''}}, {'patterns': [[{'ORTH': 'ētaklu'}]], 'attrs': {'POS': 'VERB', 'TAG': 'VERB', 'MORPH': ''}}, {'patterns': [[{'ORTH': 'ekkul'}]], 'attrs': {'POS': 'VERB', 'TAG': 'VERB', 'MORPH': ''}}, {'patterns': [[{'ORTH': 'ekkulu'}]], 'attrs': {'POS': 'VERB', 'TAG': 'VERB', 'MORPH': ''}}, {'patterns': [[{'ORTH': 'lušākil'}]], 'attrs': {'POS': 'VERB', 'TAG': 'VERB', 'MORPH': ''}}, {'patterns': [[{'ORTH': 'ekkullu'}]], 'attrs': {'POS': 'VERB', 'TAG': 'VERB', 'MORPH': ''}}, {'patterns': [[{'ORTH': 'tākulūni'}]], 'attrs': {'POS': 'VERB', 'TAG': 'VERB', 'MORPH': ''}}, {'patterns': [[{'ORTH': 'akul'}]], 'attrs': {'POS': 'VERB', 'TAG': 'VERB', 'MORPH': ''}}, {'patterns': [[{'ORTH': 'ekkalūni'}]], 'attrs': {'POS': 'VERB', 'TAG': 'VERB', 'MORPH': ''}}, {'patterns': [[{'ORTH': 'lēkula'}]], 'attrs': {'POS': 'VERB', 'TAG': 'VERB', 'MORPH': ''}}, {'patterns': [[{'ORTH': 'ušakkalšunu'}]], 'attrs': {'POS': 'VERB', 'TAG': 'VERB', 'MORPH': ''}}, {'patterns': [[{'ORTH': 'ekkal'}]], 'attrs': {'POS': 'VERB', 'TAG': 'VERB', 'MORPH': ''}}, {'patterns': [[{'ORTH': 'lušākilu'}]], 'attrs': {'POS': 'VERB', 'TAG': 'VERB', 'MORPH': ''}}, {'patterns': [[{'ORTH': 'tušakkal'}]], 'attrs': {'POS': 'VERB', 'TAG': 'VERB', 'MORPH': ''}}, {'patterns': [[{'ORTH': 'issiti'}]], 'attrs': {'POS': 'VERB', 'TAG': 'VERB', 'MORPH': ''}}, {'patterns': [[{'ORTH': 'šiti'}]], 'attrs': {'POS': 'VERB', 'TAG': 'VERB', 'MORPH': ''}}, {'patterns': [[{'ORTH': 'lissia'}]], 'attrs': {'POS': 'VERB', 'TAG': 'VERB', 'MORPH': ''}}, {'patterns': [[{'ORTH': 'idabbub'}]], 'attrs': {'POS': 'VERB', 'TAG': 'VERB', 'MORPH': ''}}, {'patterns': [[{'ORTH': 'dubbu'}]], 'attrs': {'POS': 'VERB', 'TAG': 'VERB', 'MORPH': ''}}, {'patterns': [[{'ORTH': 'dubba'}]], 'attrs': {'POS': 'VERB', 'TAG': 'VERB', 'MORPH': ''}}, {'patterns': [[{'ORTH': 'idabbubu'}]], 'attrs': {'POS': 'VERB', 'TAG': 'VERB', 'MORPH': ''}}, {'patterns': [[{'ORTH': 'tadbūbu'}]], 'attrs': {'POS': 'VERB', 'TAG': 'VERB', 'MORPH': ''}}, {'patterns': [[{'ORTH': 'addubub'}]], 'attrs': {'POS': 'VERB', 'TAG': 'VERB', 'MORPH': ''}}, {'patterns': [[{'ORTH': 'nidabbub'}]], 'attrs': {'POS': 'VERB', 'TAG': 'VERB', 'MORPH': ''}}, {'patterns': [[{'ORTH': 'lidbub'}]], 'attrs': {'POS': 'VERB', 'TAG': 'VERB', 'MORPH': ''}}, {'patterns': [[{'ORTH': 'idabbubūni'}]], 'attrs': {'POS': 'VERB', 'TAG': 'VERB', 'MORPH': ''}}, {'patterns': [[{'ORTH': 'adbuba'}]], 'attrs': {'POS': 'VERB', 'TAG': 'VERB', 'MORPH': ''}}, {'patterns': [[{'ORTH': 'iddubūbu'}]], 'attrs': {'POS': 'VERB', 'TAG': 'VERB', 'MORPH': ''}}, {'patterns': [[{'ORTH': 'iddubbu'}]], 'attrs': {'POS': 'VERB', 'TAG': 'VERB', 'MORPH': ''}}, {'patterns': [[{'ORTH': 'addubūbu'}]], 'attrs': {'POS': 'VERB', 'TAG': 'VERB', 'MORPH': ''}}, {'patterns': [[{'ORTH': 'adabbub'}]], 'attrs': {'POS': 'VERB', 'TAG': 'VERB', 'MORPH': ''}}, {'patterns': [[{'ORTH': 'dabābu'}]], 'attrs': {'POS': 'VERB', 'TAG': 'VERB', 'MORPH': ''}}, {'patterns': [[{'ORTH': 'addabubūni'}]], 'attrs': {'POS': 'VERB', 'TAG': 'VERB', 'MORPH': ''}}, {'patterns': [[{'ORTH': 'dalāhu'}]], 'attrs': {'POS': 'VERB', 'TAG': 'VERB', 'MORPH': ''}}, {'patterns': [[{'ORTH': 'niddubkaššunu'}]], 'attrs': {'POS': 'VERB', 'TAG': 'VERB', 'MORPH': ''}}, {'patterns': [[{'ORTH': 'tadbukaššunû'}]], 'attrs': {'POS': 'VERB', 'TAG': 'VERB', 'MORPH': ''}}, {'patterns': [[{'ORTH': 'niddubūku'}]], 'attrs': {'POS': 'VERB', 'TAG': 'VERB', 'MORPH': ''}}, {'patterns': [[{'ORTH': 'ētemēdi'}]], 'attrs': {'POS': 'VERB', 'TAG': 'VERB', 'MORPH': ''}}, {'patterns': [[{'ORTH': 'nuttummēdi'}]], 'attrs': {'POS': 'VERB', 'TAG': 'VERB', 'MORPH': ''}}, {'patterns': [[{'ORTH': 'lummedu'}]], 'attrs': {'POS': 'VERB', 'TAG': 'VERB', 'MORPH': ''}}, {'patterns': [[{'ORTH': 'nuttammid'}]], 'attrs': {'POS': 'VERB', 'TAG': 'VERB', 'MORPH': ''}}, {'patterns': [[{'ORTH': 'ēmidannīni'}]], 'attrs': {'POS': 'VERB', 'TAG': 'VERB', 'MORPH': ''}}, {'patterns': [[{'ORTH': 'nummāda'}]], 'attrs': {'POS': 'VERB', 'TAG': 'VERB', 'MORPH': ''}}, {'patterns': [[{'ORTH': 'ūtammedi'}]], 'attrs': {'POS': 'VERB', 'TAG': 'VERB', 'MORPH': ''}}, {'patterns': [[{'ORTH': 'iptalah'}]], 'attrs': {'POS': 'VERB', 'TAG': 'VERB', 'MORPH': ''}}, {'patterns': [[{'ORTH': 'aptalah'}]], 'attrs': {'POS': 'VERB', 'TAG': 'VERB', 'MORPH': ''}}, {'patterns': [[{'ORTH': 'ipallah'}]], 'attrs': {'POS': 'VERB', 'TAG': 'VERB', 'MORPH': ''}}, {'patterns': [[{'ORTH': 'ipalluhu'}]], 'attrs': {'POS': 'VERB', 'TAG': 'VERB', 'MORPH': ''}}, {'patterns': [[{'ORTH': 'aptiqidšunu'}]], 'attrs': {'POS': 'VERB', 'TAG': 'VERB', 'MORPH': ''}}, {'patterns': [[{'ORTH': 'aptiqissu'}]], 'attrs': {'POS': 'VERB', 'TAG': 'VERB', 'MORPH': ''}}, {'patterns': [[{'ORTH': 'lapqīdi'}]], 'attrs': {'POS': 'VERB', 'TAG': 'VERB', 'MORPH': ''}}, {'patterns': [[{'ORTH': 'aptiqid'}]], 'attrs': {'POS': 'VERB', 'TAG': 'VERB', 'MORPH': ''}}, {'patterns': [[{'ORTH': 'iptaqdu'}]], 'attrs': {'POS': 'VERB', 'TAG': 'VERB', 'MORPH': ''}}, {'patterns': [[{'ORTH': 'iptaqdūni'}]], 'attrs': {'POS': 'VERB', 'TAG': 'VERB', 'MORPH': ''}}, {'patterns': [[{'ORTH': 'aptiqīdi'}]], 'attrs': {'POS': 'VERB', 'TAG': 'VERB', 'MORPH': ''}}, {'patterns': [[{'ORTH': 'ubaqqidūni'}]], 'attrs': {'POS': 'VERB', 'TAG': 'VERB', 'MORPH': ''}}, {'patterns': [[{'ORTH': 'lapqid'}]], 'attrs': {'POS': 'VERB', 'TAG': 'VERB', 'MORPH': ''}}, {'patterns': [[{'ORTH': 'inappah'}]], 'attrs': {'POS': 'VERB', 'TAG': 'VERB', 'MORPH': ''}}, {'patterns': [[{'ORTH': 'itturdu'}]], 'attrs': {'POS': 'VERB', 'TAG': 'VERB', 'MORPH': ''}}, {'patterns': [[{'ORTH': 'lušērida'}]], 'attrs': {'POS': 'VERB', 'TAG': 'VERB', 'MORPH': ''}}, {'patterns': [[{'ORTH': 'lūridūni'}]], 'attrs': {'POS': 'VERB', 'TAG': 'VERB', 'MORPH': ''}}, {'patterns': [[{'ORTH': 'itturdūni'}]], 'attrs': {'POS': 'VERB', 'TAG': 'VERB', 'MORPH': ''}}, {'patterns': [[{'ORTH': 'lūridūnê'}]], 'attrs': {'POS': 'VERB', 'TAG': 'VERB', 'MORPH': ''}}, {'patterns': [[{'ORTH': 'izzunun'}]], 'attrs': {'POS': 'VERB', 'TAG': 'VERB', 'MORPH': ''}}, {'patterns': [[{'ORTH': 'izannunu'}]], 'attrs': {'POS': 'VERB', 'TAG': 'VERB', 'MORPH': ''}}, {'patterns': [[{'ORTH': 'iraʾʾamūni'}]], 'attrs': {'POS': 'VERB', 'TAG': 'VERB', 'MORPH': ''}}, {'patterns': [[{'ORTH': 'lūrīmakka'}]], 'attrs': {'POS': 'VERB', 'TAG': 'VERB', 'MORPH': ''}}, {'patterns': [[{'ORTH': 'urâmuannî'}]], 'attrs': {'POS': 'VERB', 'TAG': 'VERB', 'MORPH': ''}}, {'patterns': [[{'ORTH': 'tarâmûšūni'}]], 'attrs': {'POS': 'VERB', 'TAG': 'VERB', 'MORPH': ''}}, {'patterns': [[{'ORTH': 'uhhuzu'}]], 'attrs': {'POS': 'VERB', 'TAG': 'VERB', 'MORPH': ''}}, {'patterns': [[{'ORTH': 'tātahaz'}]], 'attrs': {'POS': 'VERB', 'TAG': 'VERB', 'MORPH': ''}}, {'patterns': [[{'ORTH': 'utammeka'}]], 'attrs': {'POS': 'VERB', 'TAG': 'VERB', 'MORPH': ''}}, {'patterns': [[{'ORTH': 'upaṭṭar'}]], 'attrs': {'POS': 'VERB', 'TAG': 'VERB', 'MORPH': ''}}, {'patterns': [[{'ORTH': 'lipṭuru'}]], 'attrs': {'POS': 'VERB', 'TAG': 'VERB', 'MORPH': ''}}, {'patterns': [[{'ORTH': 'paṭṭir'}]], 'attrs': {'POS': 'VERB', 'TAG': 'VERB', 'MORPH': ''}}, {'patterns': [[{'ORTH': 'iptaṭaršu'}]], 'attrs': {'POS': 'VERB', 'TAG': 'VERB', 'MORPH': ''}}, {'patterns': [[{'ORTH': 'ussallim'}]], 'attrs': {'POS': 'VERB', 'TAG': 'VERB', 'MORPH': ''}}, {'patterns': [[{'ORTH': 'ušallam'}]], 'attrs': {'POS': 'VERB', 'TAG': 'VERB', 'MORPH': ''}}, {'patterns': [[{'ORTH': 'ussallimu'}]], 'attrs': {'POS': 'VERB', 'TAG': 'VERB', 'MORPH': ''}}, {'patterns': [[{'ORTH': 'ušallumu'}]], 'attrs': {'POS': 'VERB', 'TAG': 'VERB', 'MORPH': ''}}, {'patterns': [[{'ORTH': 'išlima'}]], 'attrs': {'POS': 'VERB', 'TAG': 'VERB', 'MORPH': ''}}, {'patterns': [[{'ORTH': 'nušallam'}]], 'attrs': {'POS': 'VERB', 'TAG': 'VERB', 'MORPH': ''}}, {'patterns': [[{'ORTH': 'ussalimme'}]], 'attrs': {'POS': 'VERB', 'TAG': 'VERB', 'MORPH': ''}}, {'patterns': [[{'ORTH': 'ikṣurūni'}]], 'attrs': {'POS': 'VERB', 'TAG': 'VERB', 'MORPH': ''}}, {'patterns': [[{'ORTH': 'akaṣṣur'}]], 'attrs': {'POS': 'VERB', 'TAG': 'VERB', 'MORPH': ''}}, {'patterns': [[{'ORTH': 'akaṣṣar'}]], 'attrs': {'POS': 'VERB', 'TAG': 'VERB', 'MORPH': ''}}, {'patterns': [[{'ORTH': 'likṣarūni'}]], 'attrs': {'POS': 'VERB', 'TAG': 'VERB', 'MORPH': ''}}, {'patterns': [[{'ORTH': 'ikaṣṣur'}]], 'attrs': {'POS': 'VERB', 'TAG': 'VERB', 'MORPH': ''}}, {'patterns': [[{'ORTH': 'izabbilūni'}]], 'attrs': {'POS': 'VERB', 'TAG': 'VERB', 'MORPH': ''}}, {'patterns': [[{'ORTH': 'izabbilūninni'}]], 'attrs': {'POS': 'VERB', 'TAG': 'VERB', 'MORPH': ''}}, {'patterns': [[{'ORTH': 'izabbilu'}]], 'attrs': {'POS': 'VERB', 'TAG': 'VERB', 'MORPH': ''}}, {'patterns': [[{'ORTH': 'ebbir'}]], 'attrs': {'POS': 'VERB', 'TAG': 'VERB', 'MORPH': ''}}, {'patterns': [[{'ORTH': 'ussēbir'}]], 'attrs': {'POS': 'VERB', 'TAG': 'VERB', 'MORPH': ''}}, {'patterns': [[{'ORTH': 'ētabrūni'}]], 'attrs': {'POS': 'VERB', 'TAG': 'VERB', 'MORPH': ''}}, {'patterns': [[{'ORTH': 'lušēbir'}]], 'attrs': {'POS': 'VERB', 'TAG': 'VERB', 'MORPH': ''}}, {'patterns': [[{'ORTH': 'nušebbarūni'}]], 'attrs': {'POS': 'VERB', 'TAG': 'VERB', 'MORPH': ''}}, {'patterns': [[{'ORTH': 'nušēbira'}]], 'attrs': {'POS': 'VERB', 'TAG': 'VERB', 'MORPH': ''}}, {'patterns': [[{'ORTH': 'upahhirūni'}]], 'attrs': {'POS': 'VERB', 'TAG': 'VERB', 'MORPH': ''}}, {'patterns': [[{'ORTH': 'ipahharūni'}]], 'attrs': {'POS': 'VERB', 'TAG': 'VERB', 'MORPH': ''}}, {'patterns': [[{'ORTH': 'nibtīar'}]], 'attrs': {'POS': 'VERB', 'TAG': 'VERB', 'MORPH': ''}}, {'patterns': [[{'ORTH': 'tabīra'}]], 'attrs': {'POS': 'VERB', 'TAG': 'VERB', 'MORPH': ''}}, {'patterns': [[{'ORTH': 'libēru'}]], 'attrs': {'POS': 'VERB', 'TAG': 'VERB', 'MORPH': ''}}, {'patterns': [[{'ORTH': 'ittablu'}]], 'attrs': {'POS': 'VERB', 'TAG': 'VERB', 'MORPH': ''}}, {'patterns': [[{'ORTH': 'idaggal'}]], 'attrs': {'POS': 'VERB', 'TAG': 'VERB', 'MORPH': ''}}, {'patterns': [[{'ORTH': 'upâhušunu'}]], 'attrs': {'POS': 'VERB', 'TAG': 'VERB', 'MORPH': ''}}, {'patterns': [[{'ORTH': 'lupīhu'}]], 'attrs': {'POS': 'VERB', 'TAG': 'VERB', 'MORPH': ''}}, {'patterns': [[{'ORTH': 'upâhu'}]], 'attrs': {'POS': 'VERB', 'TAG': 'VERB', 'MORPH': ''}}, {'patterns': [[{'ORTH': 'lēṣiru'}]], 'attrs': {'POS': 'VERB', 'TAG': 'VERB', 'MORPH': ''}}, {'patterns': [[{'ORTH': 'imannukunu'}]], 'attrs': {'POS': 'VERB', 'TAG': 'VERB', 'MORPH': ''}}, {'patterns': [[{'ORTH': 'munu'}]], 'attrs': {'POS': 'VERB', 'TAG': 'VERB', 'MORPH': ''}}, {'patterns': [[{'ORTH': 'intunū'}]], 'attrs': {'POS': 'VERB', 'TAG': 'VERB', 'MORPH': ''}}, {'patterns': [[{'ORTH': 'nintunu'}]], 'attrs': {'POS': 'VERB', 'TAG': 'VERB', 'MORPH': ''}}, {'patterns': [[{'ORTH': 'izzakra'}]], 'attrs': {'POS': 'VERB', 'TAG': 'VERB', 'MORPH': ''}}, {'patterns': [[{'ORTH': 'izzakar'}]], 'attrs': {'POS': 'VERB', 'TAG': 'VERB', 'MORPH': ''}}, {'patterns': [[{'ORTH': 'ērišūni'}]], 'attrs': {'POS': 'VERB', 'TAG': 'VERB', 'MORPH': ''}}, {'patterns': [[{'ORTH': 'errīši'}]], 'attrs': {'POS': 'VERB', 'TAG': 'VERB', 'MORPH': ''}}, {'patterns': [[{'ORTH': 'ētaršanni'}]], 'attrs': {'POS': 'VERB', 'TAG': 'VERB', 'MORPH': ''}}, {'patterns': [[{'ORTH': 'errišu'}]], 'attrs': {'POS': 'VERB', 'TAG': 'VERB', 'MORPH': ''}}, {'patterns': [[{'ORTH': 'kapāri'}]], 'attrs': {'POS': 'VERB', 'TAG': 'VERB', 'MORPH': ''}}, {'patterns': [[{'ORTH': 'nikpur'}]], 'attrs': {'POS': 'VERB', 'TAG': 'VERB', 'MORPH': ''}}, {'patterns': [[{'ORTH': 'ikappuru'}]], 'attrs': {'POS': 'VERB', 'TAG': 'VERB', 'MORPH': ''}}, {'patterns': [[{'ORTH': 'ikappurūni'}]], 'attrs': {'POS': 'VERB', 'TAG': 'VERB', 'MORPH': ''}}, {'patterns': [[{'ORTH': 'inaṣṣur'}]], 'attrs': {'POS': 'VERB', 'TAG': 'VERB', 'MORPH': ''}}, {'patterns': [[{'ORTH': 'inaṣṣarūni'}]], 'attrs': {'POS': 'VERB', 'TAG': 'VERB', 'MORPH': ''}}, {'patterns': [[{'ORTH': 'ušanṣa'}]], 'attrs': {'POS': 'VERB', 'TAG': 'VERB', 'MORPH': ''}}, {'patterns': [[{'ORTH': 'ušamṣi'}]], 'attrs': {'POS': 'VERB', 'TAG': 'VERB', 'MORPH': ''}}, {'patterns': [[{'ORTH': 'maṣi'}]], 'attrs': {'POS': 'VERB', 'TAG': 'VERB', 'MORPH': ''}}, {'patterns': [[{'ORTH': 'maṣin'}]], 'attrs': {'POS': 'VERB', 'TAG': 'VERB', 'MORPH': ''}}, {'patterns': [[{'ORTH': 'ušamṣa'}]], 'attrs': {'POS': 'VERB', 'TAG': 'VERB', 'MORPH': ''}}, {'patterns': [[{'ORTH': 'likkisu'}]], 'attrs': {'POS': 'VERB', 'TAG': 'VERB', 'MORPH': ''}}, {'patterns': [[{'ORTH': 'akkisūni'}]], 'attrs': {'POS': 'VERB', 'TAG': 'VERB', 'MORPH': ''}}, {'patterns': [[{'ORTH': 'iglûni'}]], 'attrs': {'POS': 'VERB', 'TAG': 'VERB', 'MORPH': ''}}, {'patterns': [[{'ORTH': 'ušagalnāšīni'}]], 'attrs': {'POS': 'VERB', 'TAG': 'VERB', 'MORPH': ''}}, {'patterns': [[{'ORTH': 'ussagalia'}]], 'attrs': {'POS': 'VERB', 'TAG': 'VERB', 'MORPH': ''}}, {'patterns': [[{'ORTH': 'ušaglanāši'}]], 'attrs': {'POS': 'VERB', 'TAG': 'VERB', 'MORPH': ''}}, {'patterns': [[{'ORTH': 'irtugumuniššu'}]], 'attrs': {'POS': 'VERB', 'TAG': 'VERB', 'MORPH': ''}}, {'patterns': [[{'ORTH': 'islûni'}]], 'attrs': {'POS': 'VERB', 'TAG': 'VERB', 'MORPH': ''}}, {'patterns': [[{'ORTH': 'ilassūmu'}]], 'attrs': {'POS': 'VERB', 'TAG': 'VERB', 'MORPH': ''}}, {'patterns': [[{'ORTH': 'lilsūmu'}]], 'attrs': {'POS': 'VERB', 'TAG': 'VERB', 'MORPH': ''}}, {'patterns': [[{'ORTH': 'ilassumūni'}]], 'attrs': {'POS': 'VERB', 'TAG': 'VERB', 'MORPH': ''}}, {'patterns': [[{'ORTH': 'lirtaʾešina'}]], 'attrs': {'POS': 'VERB', 'TAG': 'VERB', 'MORPH': ''}}, {'patterns': [[{'ORTH': 'luraddiu'}]], 'attrs': {'POS': 'VERB', 'TAG': 'VERB', 'MORPH': ''}}, {'patterns': [[{'ORTH': 'urtaddi'}]], 'attrs': {'POS': 'VERB', 'TAG': 'VERB', 'MORPH': ''}}, {'patterns': [[{'ORTH': 'iraddi'}]], 'attrs': {'POS': 'VERB', 'TAG': 'VERB', 'MORPH': ''}}, {'patterns': [[{'ORTH': 'iraddiūni'}]], 'attrs': {'POS': 'VERB', 'TAG': 'VERB', 'MORPH': ''}}, {'patterns': [[{'ORTH': 'lušandilu'}]], 'attrs': {'POS': 'VERB', 'TAG': 'VERB', 'MORPH': ''}}, {'patterns': [[{'ORTH': 'nibīad'}]], 'attrs': {'POS': 'VERB', 'TAG': 'VERB', 'MORPH': ''}}, {'patterns': [[{'ORTH': 'tabīad'}]], 'attrs': {'POS': 'VERB', 'TAG': 'VERB', 'MORPH': ''}}, {'patterns': [[{'ORTH': 'lubaʾʾi'}]], 'attrs': {'POS': 'VERB', 'TAG': 'VERB', 'MORPH': ''}}, {'patterns': [[{'ORTH': 'nubtaʾʾi'}]], 'attrs': {'POS': 'VERB', 'TAG': 'VERB', 'MORPH': ''}}, {'patterns': [[{'ORTH': 'ubtaʾʾušu'}]], 'attrs': {'POS': 'VERB', 'TAG': 'VERB', 'MORPH': ''}}, {'patterns': [[{'ORTH': 'ubaʾʾûni'}]], 'attrs': {'POS': 'VERB', 'TAG': 'VERB', 'MORPH': ''}}, {'patterns': [[{'ORTH': 'inassahūni'}]], 'attrs': {'POS': 'VERB', 'TAG': 'VERB', 'MORPH': ''}}, {'patterns': [[{'ORTH': 'issuhūni'}]], 'attrs': {'POS': 'VERB', 'TAG': 'VERB', 'MORPH': ''}}, {'patterns': [[{'ORTH': 'ittashu'}]], 'attrs': {'POS': 'VERB', 'TAG': 'VERB', 'MORPH': ''}}, {'patterns': [[{'ORTH': 'inassuhu'}]], 'attrs': {'POS': 'VERB', 'TAG': 'VERB', 'MORPH': ''}}, {'patterns': [[{'ORTH': 'usha'}]], 'attrs': {'POS': 'VERB', 'TAG': 'VERB', 'MORPH': ''}}, {'patterns': [[{'ORTH': 'ninassāha'}]], 'attrs': {'POS': 'VERB', 'TAG': 'VERB', 'MORPH': ''}}, {'patterns': [[{'ORTH': 'uzakkûni'}]], 'attrs': {'POS': 'VERB', 'TAG': 'VERB', 'MORPH': ''}}, {'patterns': [[{'ORTH': 'uzzatakki'}]], 'attrs': {'POS': 'VERB', 'TAG': 'VERB', 'MORPH': ''}}, {'patterns': [[{'ORTH': 'ussarkīpi'}]], 'attrs': {'POS': 'VERB', 'TAG': 'VERB', 'MORPH': ''}}, {'patterns': [[{'ORTH': 'ētaṣadu'}]], 'attrs': {'POS': 'VERB', 'TAG': 'VERB', 'MORPH': ''}}, {'patterns': [[{'ORTH': 'eṣṣīdi'}]], 'attrs': {'POS': 'VERB', 'TAG': 'VERB', 'MORPH': ''}}, {'patterns': [[{'ORTH': 'eṣādu'}]], 'attrs': {'POS': 'VERB', 'TAG': 'VERB', 'MORPH': ''}}, {'patterns': [[{'ORTH': 'ušahsis'}]], 'attrs': {'POS': 'VERB', 'TAG': 'VERB', 'MORPH': ''}}, {'patterns': [[{'ORTH': 'irûbu'}]], 'attrs': {'POS': 'VERB', 'TAG': 'VERB', 'MORPH': ''}}, {'patterns': [[{'ORTH': 'irtūʾāba'}]], 'attrs': {'POS': 'VERB', 'TAG': 'VERB', 'MORPH': ''}}, {'patterns': [[{'ORTH': 'iqullu'}]], 'attrs': {'POS': 'VERB', 'TAG': 'VERB', 'MORPH': ''}}, {'patterns': [[{'ORTH': 'innagguru'}]], 'attrs': {'POS': 'VERB', 'TAG': 'VERB', 'MORPH': ''}}, {'patterns': [[{'ORTH': 'annaggāra'}]], 'attrs': {'POS': 'VERB', 'TAG': 'VERB', 'MORPH': ''}}, {'patterns': [[{'ORTH': 'imaṭṭi'}]], 'attrs': {'POS': 'VERB', 'TAG': 'VERB', 'MORPH': ''}}, {'patterns': [[{'ORTH': 'inṭiu'}]], 'attrs': {'POS': 'VERB', 'TAG': 'VERB', 'MORPH': ''}}, {'patterns': [[{'ORTH': 'untaṭṭi'}]], 'attrs': {'POS': 'VERB', 'TAG': 'VERB', 'MORPH': ''}}, {'patterns': [[{'ORTH': 'uttammešu'}]], 'attrs': {'POS': 'VERB', 'TAG': 'VERB', 'MORPH': ''}}, {'patterns': [[{'ORTH': 'nammeša'}]], 'attrs': {'POS': 'VERB', 'TAG': 'VERB', 'MORPH': ''}}, {'patterns': [[{'ORTH': 'lunammiš'}]], 'attrs': {'POS': 'VERB', 'TAG': 'VERB', 'MORPH': ''}}, {'patterns': [[{'ORTH': 'nuttammeša'}]], 'attrs': {'POS': 'VERB', 'TAG': 'VERB', 'MORPH': ''}}, {'patterns': [[{'ORTH': 'unammašūni'}]], 'attrs': {'POS': 'VERB', 'TAG': 'VERB', 'MORPH': ''}}, {'patterns': [[{'ORTH': 'tunammāša'}]], 'attrs': {'POS': 'VERB', 'TAG': 'VERB', 'MORPH': ''}}, {'patterns': [[{'ORTH': 'tunammaša'}]], 'attrs': {'POS': 'VERB', 'TAG': 'VERB', 'MORPH': ''}}, {'patterns': [[{'ORTH': 'nammēši'}]], 'attrs': {'POS': 'VERB', 'TAG': 'VERB', 'MORPH': ''}}, {'patterns': [[{'ORTH': 'izzaqap'}]], 'attrs': {'POS': 'VERB', 'TAG': 'VERB', 'MORPH': ''}}, {'patterns': [[{'ORTH': 'lizqupu'}]], 'attrs': {'POS': 'VERB', 'TAG': 'VERB', 'MORPH': ''}}, {'patterns': [[{'ORTH': 'issīṣu'}]], 'attrs': {'POS': 'VERB', 'TAG': 'VERB', 'MORPH': ''}}, {'patterns': [[{'ORTH': 'ihbutūni'}]], 'attrs': {'POS': 'VERB', 'TAG': 'VERB', 'MORPH': ''}}, {'patterns': [[{'ORTH': 'ihabbat'}]], 'attrs': {'POS': 'VERB', 'TAG': 'VERB', 'MORPH': ''}}, {'patterns': [[{'ORTH': 'tābukšunu'}]], 'attrs': {'POS': 'VERB', 'TAG': 'VERB', 'MORPH': ''}}, {'patterns': [[{'ORTH': 'ītabāka'}]], 'attrs': {'POS': 'VERB', 'TAG': 'VERB', 'MORPH': ''}}, {'patterns': [[{'ORTH': 'ikaššir'}]], 'attrs': {'POS': 'VERB', 'TAG': 'VERB', 'MORPH': ''}}, {'patterns': [[{'ORTH': 'lēlûni'}]], 'attrs': {'POS': 'VERB', 'TAG': 'VERB', 'MORPH': ''}}, {'patterns': [[{'ORTH': 'tušēli'}]], 'attrs': {'POS': 'VERB', 'TAG': 'VERB', 'MORPH': ''}}, {'patterns': [[{'ORTH': 'liškul'}]], 'attrs': {'POS': 'VERB', 'TAG': 'VERB', 'MORPH': ''}}, {'patterns': [[{'ORTH': 'zūza'}]], 'attrs': {'POS': 'VERB', 'TAG': 'VERB', 'MORPH': ''}}, {'patterns': [[{'ORTH': 'lušēšerūni'}]], 'attrs': {'POS': 'VERB', 'TAG': 'VERB', 'MORPH': ''}}, {'patterns': [[{'ORTH': 'immarrakku'}]], 'attrs': {'POS': 'VERB', 'TAG': 'VERB', 'MORPH': ''}}, {'patterns': [[{'ORTH': 'immarkūni'}]], 'attrs': {'POS': 'VERB', 'TAG': 'VERB', 'MORPH': ''}}, {'patterns': [[{'ORTH': 'ušarâqu'}]], 'attrs': {'POS': 'VERB', 'TAG': 'VERB', 'MORPH': ''}}, {'patterns': [[{'ORTH': 'ušarâqumma'}]], 'attrs': {'POS': 'VERB', 'TAG': 'VERB', 'MORPH': ''}}, {'patterns': [[{'ORTH': 'arîqanni'}]], 'attrs': {'POS': 'VERB', 'TAG': 'VERB', 'MORPH': ''}}, {'patterns': [[{'ORTH': 'ihriṭūni'}]], 'attrs': {'POS': 'VERB', 'TAG': 'VERB', 'MORPH': ''}}, {'patterns': [[{'ORTH': 'lušabalkitušu'}]], 'attrs': {'POS': 'VERB', 'TAG': 'VERB', 'MORPH': ''}}, {'patterns': [[{'ORTH': 'nūšabalkatšu'}]], 'attrs': {'POS': 'VERB', 'TAG': 'VERB', 'MORPH': ''}}, {'patterns': [[{'ORTH': 'lušabalkita'}]], 'attrs': {'POS': 'VERB', 'TAG': 'VERB', 'MORPH': ''}}, {'patterns': [[{'ORTH': 'ittabalkitu'}]], 'attrs': {'POS': 'VERB', 'TAG': 'VERB', 'MORPH': ''}}, {'patterns': [[{'ORTH': 'ibbalkutu'}]], 'attrs': {'POS': 'VERB', 'TAG': 'VERB', 'MORPH': ''}}, {'patterns': [[{'ORTH': 'kaṭṭira'}]], 'attrs': {'POS': 'VERB', 'TAG': 'VERB', 'MORPH': ''}}, {'patterns': [[{'ORTH': 'iddiʾib'}]], 'attrs': {'POS': 'VERB', 'TAG': 'VERB', 'MORPH': ''}}, {'patterns': [[{'ORTH': 'lihsipu'}]], 'attrs': {'POS': 'VERB', 'TAG': 'VERB', 'MORPH': ''}}, {'patterns': [[{'ORTH': 'lišmuṭu'}]], 'attrs': {'POS': 'VERB', 'TAG': 'VERB', 'MORPH': ''}}, {'patterns': [[{'ORTH': 'tunammerūni'}]], 'attrs': {'POS': 'VERB', 'TAG': 'VERB', 'MORPH': ''}}, {'patterns': [[{'ORTH': 'ippaššar'}]], 'attrs': {'POS': 'VERB', 'TAG': 'VERB', 'MORPH': ''}}, {'patterns': [[{'ORTH': 'ihtudu'}]], 'attrs': {'POS': 'VERB', 'TAG': 'VERB', 'MORPH': ''}}, {'patterns': [[{'ORTH': 'takalla'}]], 'attrs': {'POS': 'VERB', 'TAG': 'VERB', 'MORPH': ''}}, {'patterns': [[{'ORTH': 'akallišu'}]], 'attrs': {'POS': 'VERB', 'TAG': 'VERB', 'MORPH': ''}}, {'patterns': [[{'ORTH': 'aktala'}]], 'attrs': {'POS': 'VERB', 'TAG': 'VERB', 'MORPH': ''}}, {'patterns': [[{'ORTH': 'iklûni'}]], 'attrs': {'POS': 'VERB', 'TAG': 'VERB', 'MORPH': ''}}, {'patterns': [[{'ORTH': 'lušakkilu'}]], 'attrs': {'POS': 'VERB', 'TAG': 'VERB', 'MORPH': ''}}, {'patterns': [[{'ORTH': 'issilim'}]], 'attrs': {'POS': 'VERB', 'TAG': 'VERB', 'MORPH': ''}}, {'patterns': [[{'ORTH': 'ipūgušūni'}]], 'attrs': {'POS': 'VERB', 'TAG': 'VERB', 'MORPH': ''}}, {'patterns': [[{'ORTH': 'iktiʾīdi'}]], 'attrs': {'POS': 'VERB', 'TAG': 'VERB', 'MORPH': ''}}, {'patterns': [[{'ORTH': 'tumazzaʾšunu'}]], 'attrs': {'POS': 'VERB', 'TAG': 'VERB', 'MORPH': ''}}, {'patterns': [[{'ORTH': 'tarakkas'}]], 'attrs': {'POS': 'VERB', 'TAG': 'VERB', 'MORPH': ''}}, {'patterns': [[{'ORTH': 'lērik'}]], 'attrs': {'POS': 'VERB', 'TAG': 'VERB', 'MORPH': ''}}, {'patterns': [[{'ORTH': 'ātašra'}]], 'attrs': {'POS': 'VERB', 'TAG': 'VERB', 'MORPH': ''}}, {'patterns': [[{'ORTH': 'ētašar'}]], 'attrs': {'POS': 'VERB', 'TAG': 'VERB', 'MORPH': ''}}, {'patterns': [[{'ORTH': 'āšurūšanūni'}]], 'attrs': {'POS': 'VERB', 'TAG': 'VERB', 'MORPH': ''}}, {'patterns': [[{'ORTH': 'ussapīlu'}]], 'attrs': {'POS': 'VERB', 'TAG': 'VERB', 'MORPH': ''}}, {'patterns': [[{'ORTH': 'inaššuru'}]], 'attrs': {'POS': 'VERB', 'TAG': 'VERB', 'MORPH': ''}}, {'patterns': [[{'ORTH': 'ussaddiru'}]], 'attrs': {'POS': 'VERB', 'TAG': 'VERB', 'MORPH': ''}}, {'patterns': [[{'ORTH': 'dammuqi'}]], 'attrs': {'POS': 'VERB', 'TAG': 'VERB', 'MORPH': ''}}, {'patterns': [[{'ORTH': 'udammuqu'}]], 'attrs': {'POS': 'VERB', 'TAG': 'VERB', 'MORPH': ''}}, {'patterns': [[{'ORTH': 'masê'}]], 'attrs': {'POS': 'VERB', 'TAG': 'VERB', 'MORPH': ''}}, {'patterns': [[{'ORTH': 'unakkarūni'}]], 'attrs': {'POS': 'VERB', 'TAG': 'VERB', 'MORPH': ''}}, {'patterns': [[{'ORTH': 'uṭabbuhu'}]], 'attrs': {'POS': 'VERB', 'TAG': 'VERB', 'MORPH': ''}}, {'patterns': [[{'ORTH': 'dakkišunu'}]], 'attrs': {'POS': 'VERB', 'TAG': 'VERB', 'MORPH': ''}}, {'patterns': [[{'ORTH': 'idakkia'}]], 'attrs': {'POS': 'VERB', 'TAG': 'VERB', 'MORPH': ''}}, {'patterns': [[{'ORTH': 'ihtasʾu'}]], 'attrs': {'POS': 'VERB', 'TAG': 'VERB', 'MORPH': ''}}, {'patterns': [[{'ORTH': 'ihtasaʾu'}]], 'attrs': {'POS': 'VERB', 'TAG': 'VERB', 'MORPH': ''}}, {'patterns': [[{'ORTH': 'lirʾubaššunu'}]], 'attrs': {'POS': 'VERB', 'TAG': 'VERB', 'MORPH': ''}}, {'patterns': [[{'ORTH': 'ahtīaṭ'}]], 'attrs': {'POS': 'VERB', 'TAG': 'VERB', 'MORPH': ''}}, {'patterns': [[{'ORTH': 'tessipāni'}]], 'attrs': {'POS': 'VERB', 'TAG': 'VERB', 'MORPH': ''}}, {'patterns': [[{'ORTH': 'idʾinūni'}]], 'attrs': {'POS': 'VERB', 'TAG': 'VERB', 'MORPH': ''}}, {'patterns': [[{'ORTH': 'irtidip'}]], 'attrs': {'POS': 'VERB', 'TAG': 'VERB', 'MORPH': ''}}, {'patterns': [[{'ORTH': 'nirtidīpi'}]], 'attrs': {'POS': 'VERB', 'TAG': 'VERB', 'MORPH': ''}}, {'patterns': [[{'ORTH': 'ussanniqšunu'}]], 'attrs': {'POS': 'VERB', 'TAG': 'VERB', 'MORPH': ''}}, {'patterns': [[{'ORTH': 'intašʾa'}]], 'attrs': {'POS': 'VERB', 'TAG': 'VERB', 'MORPH': ''}}, {'patterns': [[{'ORTH': 'imalla'}]], 'attrs': {'POS': 'VERB', 'TAG': 'VERB', 'MORPH': ''}}, {'patterns': [[{'ORTH': 'lihṣuṣu'}]], 'attrs': {'POS': 'VERB', 'TAG': 'VERB', 'MORPH': ''}}, {'patterns': [[{'ORTH': 'tasallaʾanni'}]], 'attrs': {'POS': 'VERB', 'TAG': 'VERB', 'MORPH': ''}}, {'patterns': [[{'ORTH': 'untaggir'}]], 'attrs': {'POS': 'VERB', 'TAG': 'VERB', 'MORPH': ''}}, {'patterns': [[{'ORTH': 'igdurru'}]], 'attrs': {'POS': 'VERB', 'TAG': 'VERB', 'MORPH': ''}}, {'patterns': [[{'ORTH': 'intarāṣa'}]], 'attrs': {'POS': 'VERB', 'TAG': 'VERB', 'MORPH': ''}}, {'patterns': [[{'ORTH': 'išnia'}]], 'attrs': {'POS': 'VERB', 'TAG': 'VERB', 'MORPH': ''}}, {'patterns': [[{'ORTH': 'ētabla'}]], 'attrs': {'POS': 'VERB', 'TAG': 'VERB', 'MORPH': ''}}, {'patterns': [[{'ORTH': 'issahluši'}]], 'attrs': {'POS': 'VERB', 'TAG': 'VERB', 'MORPH': ''}}, {'patterns': [[{'ORTH': 'isirrušu'}]], 'attrs': {'POS': 'VERB', 'TAG': 'VERB', 'MORPH': ''}}, {'patterns': [[{'ORTH': 'nittahāṣa'}]], 'attrs': {'POS': 'VERB', 'TAG': 'VERB', 'MORPH': ''}}, {'patterns': [[{'ORTH': 'lahrup'}]], 'attrs': {'POS': 'VERB', 'TAG': 'VERB', 'MORPH': ''}}, {'patterns': [[{'ORTH': 'lušabbiša'}]], 'attrs': {'POS': 'VERB', 'TAG': 'VERB', 'MORPH': ''}}, {'patterns': [[{'ORTH': 'iktasap'}]], 'attrs': {'POS': 'VERB', 'TAG': 'VERB', 'MORPH': ''}}, {'patterns': [[{'ORTH': 'iksūpu'}]], 'attrs': {'POS': 'VERB', 'TAG': 'VERB', 'MORPH': ''}}]
